臺灣高等法院刑事判決
110年度上訴字第383號
上  訴  人  
即  被  告  黃兆翎



            盧昱佑



上  一  人
選任辯護人  陳文正律師
上  訴  人  
即  被  告  吳祥銘



選任辯護人  廖克明律師
            李怡馨律師
上列上訴人等因詐欺等案件，不服臺灣臺北地方法院109年度訴
字第364號，中華民國109年12月14日第一審判決（起訴案號：臺
灣臺北地方檢察署108年度偵字第9077號、108年度偵字第12910
號、108年度偵字第13908號），提起上訴，本院判決如下：
    主  文
原判決撤銷。
宇○○犯如附表二各編號「主文」欄所示之罪，各處如附表二各編
號「主文」欄所示之刑（及沒收）。應執行有期徒刑貳年伍月。
Ｄ○○犯如附表二編號一、三至二十五「主文」欄所示之罪，各處
如附表二編號一、三至二十五「主文」欄所示之刑。應執行有期
徒刑壹年肆月。
戊○○犯如附表二編號一、七至二十五「主文」欄所示之罪，各處
如附表二編號一、七至二十五「主文」欄所示之刑。應執行有期
徒刑貳年貳月。
    犯罪事實
一、宇○○、Ｄ○○、戊○○分別知悉與宇○○聯繫之真實姓名年籍不詳
    暱稱「義翔」之成年男子、與Ｄ○○聯繫之真實姓名年籍不詳
    自稱為「劉善恩」及通訊軟體LINE暱稱「阿誠」之成年人、
    與戊○○聯繫真實姓名年籍不詳某成年男子及LINE暱稱「尚斌
    」之成年人，與柯博仁等人所屬詐欺集團係採以3人以上的
    分工模式，且以不詳方式取得使用之人頭金融帳戶，作為取
    得詐騙款項，並層層轉交，以掩飾詐騙所得之本質及實際去
    向，製造金流斷點，竟貪圖可從中分取的不法利益，宇○○於
    民國108年3月8日起、Ｄ○○於108年2月21日起、戊○○於108年3
    月7日起，加入「義翔」、「劉善恩」、「阿誠」、「尚斌
    」、柯博仁等人所組成3人以上、以實施詐術為手段所組成
    具有持續性、牟利性詐欺集團犯罪組織（無證據證明組織成
    員為未滿18歲之人，戊○○參與犯罪組織部分未據起訴且非本
    案審判範圍，詳理由部分所述），而基於與「義翔」、「劉
    善恩」、「阿誠」、「尚斌」、柯博仁等人共同意圖為自己
    不法所有及洗錢之犯意聯絡（Ｄ○○僅就附表二編號一、三至
    二十五部分、戊○○僅就附表二編號一、七至二十五部分各有
    不法所有、洗錢之犯意聯絡），宇○○、Ｄ○○並參與犯罪組織
    之犯意，先由該詐欺集團之不詳成員分別以附表二所示之詐
    欺方式，致附表二「被害人」欄所示之酉○○等人分別陷於錯
    誤，於附表二所示各匯（存）款時間、地點，將款項匯（存
    ）至附表二所示業由上開詐欺集團實際支配之金融帳戶，除
    附表二編號二十七部分因匯款前該帳戶業經通報為警示致匯
    款失敗，乃未得逞外，分別詐得附表二編號一至二十六、二
    十八至三十二所示款項。宇○○即依「義翔」指示收取包裹之
    時間、地點及收件人資訊，於附表一所示「領取」欄時間、
    地點，收取裝有提款卡等帳戶資料之包裹後，於附表一所示
    「交付」欄所示時間、地點，將各該包裹藏放於指定之隱密
    處所，並收取已經詐欺集團放置在現場如附表一所示之現金
    報酬。嗣由柯博仁或其他不詳車手提領附表二編號一至二十
    五、二十八至三十所示款項後（編號二十七所詐取款項因該
    帳戶已為警示帳戶而未得逞，編號二十六、三十一、三十二
    之款項則尚未及提領），放置各該指定地點；Ｄ○○則依「阿
    誠」指示，於附表二編號一、三至二十五所示收水時間，將
    柯博仁等車手放置各該隱密地點之款項從中扣除每日報酬新
    臺幣（下同）1,000元後，將其餘款項另放置於「阿誠」指
    示如附表二編號一、三至二十五所示收水地點；再由戊○○依
    「尚斌」指示，於附表二編號一、七至二十五所示收水時間
    ，將Ｄ○○所放置於指定地點之款項從中扣除其每日報酬2,000
    元後，將剩餘款項再另外放置於「尚斌」指定如附表二編號
    一、七至二十五所示收水地點而交付層轉集團上手，而以上
    開人頭帳戶取得、提領款項及層層轉交之方式製造金流之斷
    點，而掩飾該詐欺犯罪所得之本質及實際去向，惟附表二編
    號二十六、二十七、三十一、三十二則分別因未詐得款項、
    或未及提領而未達各該掩飾詐欺犯罪所得之本質及實際去向
    之結果。
二、案經附表二「被害人」欄之酉○○等人分別訴由臺北市政府警
    察局中正第二分局報告臺灣臺北地方檢察署檢察官偵查起訴
    。
    理  由
壹、證據能力：
一、關於違反組織犯罪防制條例之供述證據部分：按組織犯罪防
    制條例第12條第1項中段規定：「訊問證人之筆錄，以在檢
    察官或法官面前作成，並經踐行刑事訴訟法所定訊問證人之
    程序者為限，始得採為證據」，係以立法排除被告以外之人
    於警詢或檢察事務官調查中所為之陳述，得適用刑事訴訟法
    第159條之2、第159條之3及第159條之5之規定，是證人於警
    詢時之陳述，於違反組織犯罪防制條例案件，即絕對不具有
    證據能力，自不得採為判決基礎；而上開組織犯罪防制條例
    第12條第1項規定，係排除一般證人於警詢陳述之證據能力
    之特別規定，然被告於警詢之陳述，對被告本身而言，則不
    在排除之列，有最高法院97年度台上字第1727號、102年度
    台上字第2653號判決意旨參照。準此，附表二所示被害人、
    告訴人，除附表二編號十二告訴人Ａ○○、編號十五告訴人亥○
    ○於本院審理中經具結之陳述外，其他被害人、告訴人分別
    於警詢、偵查及原審審理中以告訴人、被害人身分所為之陳
    述，於上訴人即被告宇○○、Ｄ○○、戊○○（以下除各稱其名外
    ，稱被告3人）違反組織犯罪防制條例部分，不具證據能力
    。
二、關於3人以上共同詐欺取財及洗錢之供述證據部分：按上開
    組織犯罪防制條例第12條第1項中段規定，係以犯罪組織成
    員犯該條例之罪者，始足語焉，至於所犯該條例以外之罪，
    其被告以外之人所為之陳述，自仍應依刑事訴訟法相關規定
    ，定其得否為證據，有最高法院103年度台上字第2915號判
    決意旨參照。查本案言詞辯論終結前，檢察官、被告3人及
    辯護人均未就本判決所引用之各該被告以外之人於審判外之
    陳述及所調查之證據主張有刑事訴訟法第159條第1項不得為
    證據之情形（見本院卷第250至271、450至500頁），本院審
    酌該證據作成時並無違法及證明力明顯過低之瑕疵等情況，
    認為適當，應有證據能力。
三、至於本案據以認定被告犯罪所引其餘非屬供述證據部分，既
    不適用傳聞法則，亦非公務員違背法定程序所取得，依刑事
    訴訟法第158條之4反面解釋，同具證據能力。
貳、得心證之理由
一、訊據宇○○對於分別犯如附表二所示各次各次加重詐欺取財（
    未遂）、Ｄ○○對於分別犯附表二編號一、三至二十五各次各
    次加重詐欺取財、洗錢及參與犯罪組織等、戊○○對於分別犯
    附表二編號一、七至二十五各次加重詐欺取財、洗錢等之犯
    罪事實各均坦承不諱（戊○○原上訴否認洗錢犯行，惟於本院
    審理時及所具書狀則供稱坦承全部犯行，見本院卷第249、5
    08至511、513至514、597頁，Ｄ○○部分另見原審卷二第68頁
    ），且有如附表一、二證據欄所示證據資料在卷可佐，堪認
    其等此部分自白均與事實相符，得採為認定事實之證據。且
    ：
　㈠檢察官起訴書誤載之說明：
　⒈起訴書附表1編號3，寄送物品欄2.李俞賢申設之中華郵政股
    份有限公司帳號，誤載為0000000000000號，實則為局號000
    0000號、帳號0000000號，有該帳戶開戶資料及交易明細在
    卷可稽（見偵13908卷二第209至210頁），應予更正如附表
    一編號6所示。
　⒉起訴書附表4編號2、4均將被害人酉○○姓名誤載為「陳東菊」
    ，應予更正。
　⒊起訴書附表3編號3，告訴人天○○之匯款時間、地點及方式欄⑴
    載為「108年3月18日上午10時46分許在臺南市○○區○○路000
    號統一超商操作自動櫃員機轉帳」，惟該筆轉帳實際時間為
    108年3月12日，有該天○○之中國信託商業銀行帳號000-0000
    00000000號帳戶存摺影本在卷可稽（見偵12910卷一第363至
    364頁），應予更正如附表二編號二所示。
　⒋起訴書附表3編號12，告訴人巳○○之匯款時間、地點及方式欄
    將其轉帳地點載為「桃園市○○區○○路000號」，惟自巳○○警
    詢陳述可知其係在高雄市使用網路轉帳（見偵9077卷第178
    至180頁），應予更正如附表二編號八所示。
　⒌起訴書附表3編號17，告訴人紀念恩之詐騙方式及時間欄將其
    瀏覽詐騙集團不實訊息之時間載為「108年3月19日」，然自
    紀念恩警詢陳述可知其係在瀏覽時間為「108年3月16日」（
    見偵12910卷二第39至42頁），應予更正如附表二編號十九
    所示。
　⒍起訴書附表3編號28，告訴人/被害人欄記載「Ｆ○○」之詐騙方
    式及時間欄亦載有「去電Ｆ○○假冒其姪…」等語，然自Ｆ○○警
    詢陳述可知，接獲詐騙集團謊稱其姪借款電話之其配偶陳明
    國（見偵12910卷二第139至140頁），是應予更正如附表二
    編號二十五所示。
　㈡現今詐欺集團分工細膩、行事謹慎，而被害人遭詐騙後匯入
    指定帳戶之款項於未經提領而由詐欺集團成員實際取得之前
    ，仍有隨時遭帳戶所有人提領或將帳戶資料掛失、報案而凍
    結之風險，是人頭帳戶之保管、持有，包括其後款項之保管
    轉呈實為詐欺集團中相當重要之工作，若詐欺集團利用不知
    內情之人前往領取、保管帳戶資料、款項，實難防免該人隨
    時發覺可能遭利用從事違法情事，為求自保而向檢警舉發，
    或者逕自丟棄，導致無法藉由車手拿取各該帳戶資料以順利
    提領詐欺所得款項，功敗垂成，更或將款項據為己有而不願
    上繳，故詐欺集團斷無可能派遣對詐騙行為毫無所悉者擔任
    取簿手、轉交領得之詐欺所得款項之收水之人，尤其於取得
    帳戶資料、款項後更負保管之責。而觀諸如附表一「領取之
    時間、地點」、「交付之時間、地點」欄所示，宇○○領取如
    附表一所示內有金融機構帳戶資料之包裹後，並非均立即轉
    交提款車手或詐欺集團其他成員，其中編號3、4、8之部分
    帳戶資料包裹更由宇○○個人保管於翌日再行依指示放置至指
    定之地點；再分別參以宇○○供稱：我放置包裹之地點分別有
    貴族世家旁長椅下、客家文化園區長椅下、公園草叢。「義
    翔」會叫我用不同人名義領取包裹，他會給我收件人姓名及
    行動電話後3碼，若是0元包裹，他會給我收件人身分證照片
    檔等語（見偵12910卷一第28至30、37頁），Ｄ○○供稱：「阿
    誠」會跟我說幾點要到某個捷運站附近，我只要準備袋子就
    可以出門，「阿誠」會叫我監控車手放置款項，我看到車手
    就要跟「阿誠」說人到了，車手放完錢走遠了我再跟「阿誠
    」說人走了，「阿誠」會叫我等一下再拿錢。我的報酬是只
    要待命1天可以賺1,000元，再看收取的金額加錢，我交款時
    「阿誠」會跟我說可以從款項內抽多少錢出來。我收完錢曾
    經放到1台未上鎖的機車置物箱、公園布告欄旁、指定地點
    水溝蓋上有放塑膠袋的、巷子內汽車左前輪胎處、或是去開
    發收錢的地點，找好地點放塑膠袋就拍照給「阿誠」看、我
    有找過1個地點是UBIKE停車場裡面的樹木旁邊畚箕後面、咖
    啡廳冷氣壓縮機上等語（見13908卷一第19至31頁），戊○○
    供陳：我有去過紹興南街32巷巷子、仁愛街249號後方防火
    巷、牯嶺街、三重區仁愛街249號後方防火巷、建國南路2段
    25巷口冷氣壓縮機上等處收款、放款項，也有依「尚斌」指
    示去尋找可以放袋子的地點，拍下門牌及街景照片傳給「尚
    斌」後放塑膠袋或紙袋，就離開準備收款，等「尚斌」指示
    時才下車收款。我的報酬是只要出門收到第1筆款項就可以
    先拿，「尚斌」會跟我說可以從中間抽取多少錢出來等情（
    見13908卷一第62至68頁），是宇○○以不同名義人領取包裹
    、Ｄ○○、戊○○則各自從所收取、轉置放之現金直接拿取而扣
    除自己應得之報酬，其等放置內有帳戶資料包裹、裝有現金
    之塑膠袋、牛皮紙袋等處，又均為前述異於一般收送包裹、
    物品之處所，Ｄ○○、戊○○更分別依指示尋找適當放置轉手之
    現金。是由以上各節，益見宇○○對於其係擔任本件詐欺集團
    取簿手，負責將領得之人頭帳戶資料轉交提款車手，Ｄ○○、
    戊○○則對於負責擔任詐欺集團收取詐欺之犯罪所得以上繳之
    收水之人，應均有明確之認識。
　㈢按共同實施犯罪行為之人，在合同意思範圍以內，各自分擔
    犯罪行為之一部，相互利用他人之行為，以達其犯罪之目的
    者，即應對於全部所發生之結果，共同負責。另按共同正犯
    之行為人已形成一個犯罪共同體，彼此相互利用，並以其行
    為互為補充，以完成共同之犯罪目的。故其所實行之行為，
    非僅就自己實行之行為負其責任，並在犯意聯絡之範圍內，
    對於他共同正犯所實行之行為，亦應共同負責，此即所謂「
    一部行為全部責任」之法理；又刑法之「相續共同正犯」，
    就基於凡屬共同正犯對於共同犯意範圍內之行為均應負責，
    而共同犯意不以在實行犯罪行為前成立者為限，若了解最初
    行為者之意思，而於其實行犯罪之中途發生共同犯意而參與
    實行者，亦足成立；故對於發生共同犯意以前其他共同正犯
    所為之行為，苟有就既成之條件加以利用而繼續共同實行犯
    罪之意思，則該行為即在共同意思範圍以內，應共同負責，
    最高法院100年度台上字第5925號、98年度台上字第7972號
    判決分別同此見解。又以目前遭破獲之電話詐騙集團之運作
    模式，係先以詐騙集團收集人頭通訊門號或預付卡之門號及
    金融機構帳戶，以供該集團彼此通聯、對被害人施以詐術、
    接受被害人匯入受騙款項及將贓款為多層次轉帳之使用，並
    避免遭檢警調機關追蹤查緝，再由該集團成員以虛偽之情節
    詐騙被害人，於被害人因誤信受騙而將款項匯入指定帳戶或
    交付後，除繼續承襲先前詐騙情節，或繼續以延伸之虛偽事
    實詐騙該被害人，使該被害人能繼續匯入、交付更多款項外
    ，並為避免被害人發覺受騙報警，多於確認被害人已依指示
    匯款或提領現金後，即迅速指派集團成員以臨櫃提款或自動
    櫃員機領款等方式將詐得贓款即刻提領殆盡，或儘速前往向
    被害人取款；此外，為避免因於收集人頭帳戶或於臨櫃提領
    詐得贓款，或親往收取款項時，遭檢警調查獲該集團，多係
    由集團底層成員出面從事該等高風險之臨櫃提款、收取款項
    （即「車手」）、把風之工作，其餘成員則負責管理帳務或
    擔任居間聯絡之後勤人員。是依上開電話詐欺集團之運作模
    式，參照前述刑法共同正犯之規範架構，雖無證據證明被告
    3人直接以電話詐欺如附表二所示之人，然不論宇○○僅係擔
    任領取詐得之帳戶資料，復將領得之帳戶資料居間交予提款
    車手而負責取簿手之行為，Ｄ○○、戊○○則分別擔任其中轉置
    詐欺所得款項以層轉上手之人，均係該詐欺集團犯罪計畫不
    可或缺之重要環節。而共同正犯，在合同之意思內各自分擔
    犯罪行為之一部，相互利用他人之行為，以達其犯罪之目的
    者，即應對全部所發生之結果，共同負責。本案除被告3人
    分別分擔該集團前揭不同階段工作以外，依宇○○所述，其係
    經由「義翔」之聯繫而加入並依其指示收送包裹，送包裹過
    程中曾經在跟「義翔」講電話時他說收包裹的人也到了，我
    有發現1名年輕男子拿走包裹，另1次是1個中年女子將手機
    並將包裹拿走等語（見偵1291卷一第33頁）；Ｄ○○供述：LIN
    E暱稱「劉善恩」的人跟我聯繫面試的事，來面試的是「阿
    宏」，我是依「阿誠」指示去收、放款，我曾經在公館及科
    技大樓站看過監視器畫面顯示之男子，我就是收他放的錢，
    除了柯博仁以外，我還看過3個男子、2個女子來交款（見偵
    13908卷一第23至31頁），而戊○○供述：有1個看起來比我年
    紀小的人跟我面試，告訴我「尚斌」會加我LINE，我是依「
    尚斌」指示去收款；我收取的款項有些是Ｄ○○放置的，後來
    才知道柯志昌是在三重區仁愛街249號後方防火巷收我款項
    的人（見偵13908卷一第62至70頁），足見被告3人各自所接
    觸、聯繫之人即有如上述而有3人以上，佐以如附表二所示
    向酉○○等人施用詐術之其他詐欺集團成員，是被告3人明知
    此情，猶各自擔任取簿手、收水之角色，與該集團之其他成
    員間彼此分工，足認其等係在合同意思範圍內，各自分擔犯
    罪行為之一部，並相互利用他人之行為，以達遂行犯罪之目
    的，且其成員已達3人以上，宇○○自應就其所參與前述各次
    詐欺集團成員對如附表二所示之人、Ｄ○○應就其所參與前述
    各次詐欺集團成員對如附表二編號一、三至二十五所示之人
    、戊○○應就其所參與前述各次詐欺集團成員對如附表二編號
    一、七至二十五所示之等人各該詐欺取財犯行所生之全部犯
    罪結果共同負責。Ｄ○○之辯護人又為其辯護以Ｄ○○是否知悉本
    件犯罪組織有3人以上尚有疑義云云（見本院卷第513頁），
    已與Ｄ○○上開自承曾經接觸、見聞之集團成員人數有所不符
    ，難以採信。　
二、又Ｄ○○對於所犯附表二編號一、三至二十五各次各次洗錢及
    參與犯罪組織等、戊○○對於所犯附表二編號一、七至二十五
    各次洗錢等之犯罪事實均坦承不諱，已如上述，而宇○○則否
    認有參與犯罪組織、洗錢之犯行，辯稱：並沒有看到其他人
    ，不知道這樣算是參與犯罪組織云云（見本院卷第249、509
    頁）。惟查：
　㈠按現行組織犯罪防制條例於107年1月3日修正公布，其中第2
    條規定「本條例所稱犯罪組織，指3人以上，以實施強暴、
    脅迫、詐術、恐嚇為手段或最重本刑逾5年有期徒刑之刑之
    罪，所組成具有持續性或牟利性之有結構性組織。前項有結
    構性組織，指非為立即實施犯罪而隨意組成，不以具有名稱
    、規約、儀式、固定處所、成員持續參與或分工明確為必要
    。」本件雖無證據證明該詐欺集團有何具體名稱、固定處所
    等，惟依宇○○之供述、Ｄ○○之供（證）述、戊○○之證述及證
    人即附表二編號十二、十五之被害人Ａ○○、亥○○於本院審理
    中之證述（見本院卷第502至506頁），以及附表二「證據」
    欄所示被害人提出與對其等施用詐術之人之對話紀錄、存（
    匯）款資料等，可認該集團乃分由各該人擔負一定之工作內
    容，除以上介紹、聯繫、指示被告3人之人以外，於集團成
    員實施詐術而使Ａ○○、亥○○遭詐騙依指示匯入款項至人頭帳
    戶後，即由「義翔」通知宇○○進行領取詐得之帳戶資料後放
    置指定處所，次由柯博仁等車手持提款卡提領款項、Ｄ○○、
    戊○○等人先後拿取車手放置之領得款項上繳其他集團成員，
    層層指揮，組織縝密，分工精細，自須投入相當之成本、時
    間，顯非為立即實施犯罪而隨意組成者，而已為有結構性之
    組織。再觀諸宇○○自承於108年3月8日起開始收送包裹至同
    年月21日（見偵12910卷一第32頁）、Ｄ○○自陳於108年2月21
    日開始收送款項至同年4月3日為止（見偵13908卷一第27、3
    1頁），而戊○○自陳於108年3月7日（戊○○供述係6日或7日開
    始收送款項，從有利於戊○○而認定為7日）開始收送款項至
    同年4月3日為止（見偵13908卷一第67、69頁），宇○○、Ｄ○○
    參與本件詐欺集團犯罪組織期間已有如附表二所示多位被害
    人遭詐騙而匯入、轉帳款項，是以宇○○、Ｄ○○參與本案詐欺
    集團之時間、集團成員之分工、遂行詐欺犯行之獲利情形、
    報酬之取得，堪認本案詐欺集團係以實施詐術為手段，具有
    持續性、牟利性之結構性組織，核與上開所定犯罪組織之定
    義相符。宇○○參與該集團並負責其中領取詐得之金融帳戶資
    料、放置而轉交該帳戶資料予車手拿取等工作，Ｄ○○參與該
    集團並分別負責其中收受、轉交詐欺所得款項之工作，且均
    獲有報酬，確實該當參與犯罪組織之構成要件。宇○○辯稱沒
    有參與犯罪組織云云，並非可採。
　㈡次按洗錢防制法業於105年12月28日修正公布，並於106年6月
    28日生效施行（下稱新法）。修正前該法（下稱舊法）將洗
    錢行為區分為將自己犯罪所得加以漂白之「為自己洗錢」及
    明知為非法資金，卻仍為犯罪行為人漂白黑錢之「為他人洗
    錢」兩種犯罪態樣，且依其不同之犯罪態樣，分別規定不同
    之法定刑度。惟洗錢犯罪本質在於影響合法資本市場並阻撓
    偵查，不因為自己或為他人洗錢而有差異，且洗錢之行為包
    含處置（即將犯罪所得直接予以處理）、多層化（即為使偵
    查機關難以追查金流狀況，以迂迴層轉、化整為零之多層化
    包裝方式，掩飾或隱匿特定犯罪所得）及整合（即收受、持
    有或使用他人犯罪所得，使該犯罪所得披上合法之外衣，回
    歸正常金融體系）等各階段行為，其模式不祗一端，上開為
    自己或為他人洗錢之二分法，不僅無助於洗錢之追訴，且徒
    增實務上事實認定及論罪科刑之困擾。為澈底打擊洗錢犯罪
    ，新法乃依照國際防制洗錢金融行動工作組織（Financial 
    Action Task Force，下稱FATF）40項建議之第3項建議，並
    參採聯合國禁止非法販運麻醉藥品和精神藥物公約及聯合國
    打擊跨國有組織犯罪公約之洗錢行為定義，將洗錢行為之處
    置、多層化及整合等各階段，全部納為洗錢行為，而於新法
    第2條規定：「本法所稱洗錢，指下列行為：一、意圖掩飾
    或隱匿特定犯罪所得來源，或使他人逃避刑事追訴，而移轉
    或變更特定犯罪所得。二、掩飾或隱匿特定犯罪所得之本質
    、來源、去向、所在、所有權、處分權或其他權益者。三、
    收受、持有或使用他人之特定犯罪所得。」以求與國際規範
    接軌，澈底打擊洗錢犯罪。又因舊法第3條所規範洗錢犯罪
    之前置犯罪門檻，除該條所列舉特定嚴重危害社會治安及經
    濟秩序之犯罪暨部分犯罪如刑法業務侵占等罪犯罪所得金額
    須在5百萬元以上者外，限定於法定最輕本刑為5年以上有期
    徒刑以上刑之「重大犯罪」，是洗錢行為必須以犯上述之罪
    所得財物或財產上利益為犯罪客體，始成立洗錢罪，過度限
    縮洗錢犯罪成立之可能，亦模糊前置犯罪僅在對於不法金流
    進行不法原因之聯結而已，造成洗錢犯罪成立門檻過高，洗
    錢犯罪難以追訴。故新法參考FATF建議，就其中採取門檻式
    規範者，明定為最輕本刑為6個月以上有期徒刑之罪，並將
    「重大犯罪」之用語，修正為「特定犯罪」；另增列未為最
    輕本刑為6個月以上有期徒刑之罪所涵括之違反商標法等罪
    ，且刪除有關犯罪所得金額須在5百萬元以上者，始得列入
    前置犯罪之限制規定，以提高洗錢犯罪追訴之可能性。從而
    新法第14條第1項所規範之一般洗錢罪，必須有第3條規定之
    前置特定犯罪作為聯結，始能成立。例如詐欺集團向被害人
    施用詐術後，為隱匿其詐欺所得財物之去向，而令被害人將
    其款項轉入該集團所持有、使用之人頭帳戶，並由該集團所
    屬之車手前往提領詐欺所得款項，檢察官如能證明該帳戶內
    之資金係本案詐欺之特定犯罪所得，即已該當於新法第14條
    第1項之一般洗錢罪；至若無法將人頭帳戶內可疑資金與本
    案詐欺犯罪聯結，而不該當第2條洗錢行為之要件，當無從
    依第14條第1項之一般洗錢罪論處，僅能論以第15條第1項之
    特殊洗錢罪。至於往昔實務認為，行為人對犯特定犯罪所得
    之財物或利益作直接使用或消費之處分行為，或僅將自己犯
    罪所得財物交予其他共同正犯，祗屬犯罪後處分贓物之行為
    ，非本條例所規範之洗錢行為，惟依新法規定，倘行為人意
    圖掩飾或隱匿特定犯罪所得來源，而將特定犯罪所得直接消
    費處分，甚或交予其他共同正犯，或由共同正犯以虛假交易
    外觀掩飾不法金流移動，即難認單純犯罪後處分贓物之行為
    ，應仍構成新法第2條第1或2款之洗錢行為。申言之，洗錢
    之定義，在新法施行後，與修正前規定未盡相同，因此是否
    為洗錢行為，自應就犯罪全部過程加以觀察，以行為人主觀
    上具有掩飾或隱匿其特定犯罪所得或變得之財產或財產上利
    益，與該特定犯罪之關聯性，使其來源形式上合法化，或使
    他人逃避刑事追訴、處罰之犯罪意思，客觀上有掩飾或隱匿
    特定犯罪所得之財物或財產上利益之具體作為者，即屬相當
    （最高法院108年度台上字第3585、2299號、109年度台上字
    第1641、947號刑事判決意旨參照）。本件被告3人及所屬詐
    欺集團犯罪組織如附表二所示所犯係該當刑法第339條之4第
    1項之加重詐欺取財罪（Ｄ○○僅犯附表二編號一、三至二十五
    各次、戊○○則犯附表二編號一、七至二十五各次），該條項
    為法定刑1年以上7年以下有期徒刑之罪，屬洗錢防制法第3
    條第1款所規定之特定犯罪，而該詐欺集團成員，係以如附
    表二「詐騙方式」欄所示方式與被害人聯繫而施以詐術，令
    其等陷於錯誤後，依照集團之指示，將錢匯入該集團事先取
    得並掌控之附表一所示帳戶，則上開帳戶內可對應找出附表
    二所示被害人所匯之詐欺犯罪所得款項之金流紀錄，該集團
    得以藉由該帳戶之「漂白」而掩飾其犯罪所得去向，是當該
    集團再遣柯博仁等車手將之領出，再由Ｄ○○、戊○○等人層層
    轉交，自非僅係取得犯罪所得，而係兼有洗錢防制法第2條
    第2款之洗錢行為，自應論以同法第14條第1項之一般洗錢罪
    。宇○○既知悉而仍參與本件詐欺集團而擔任取簿手之角色，
    如前所述，則其對於詐欺集團藉由其所領取、轉交之帳戶資
    料以掩飾詐欺所得之實際去向，自亦有所認識，而與該集團
    之其他成員間彼此分工，其否認犯洗錢犯行云云，亦無足採
    信。至附表二編號二十六、三十一、三十二部分被害人業因
    遭詐騙而將款項匯入宇○○領取而由詐欺集團實際支配之帳戶
    ，雖未及由車手提領，惟此部分僅係未達掩飾該詐欺犯罪所
    得之結果而為未遂（因款項已匯入詐欺集團掌控之帳戶內，
    而為其等支配之範圍，仍屬詐欺取財既遂），並不因此影響
    此部分洗錢罪之成立，附此敘明。
三、綜上所述，本件事證明確，被告3人之犯行，均堪以認定，
    應依法論科。
參、論罪科刑及撤銷改判之說明：
一、論罪：
　㈠核被告所為：
　⒈宇○○部分：
　　宇○○如⑴附表二編號一所為，該詐欺集團於108年3月6日上午
    某時許，著手對酉○○施用詐術，並經酉○○於108年3月11日12
    時5分匯款10萬元部分，為宇○○加入該詐欺集團犯罪組織之
    首次犯行，此部分係犯組織犯罪防制條例第3條第1項後段之
    參與犯罪組織罪、刑法第339條之4第1項第2款之3人以上共
    同詐欺取財罪及洗錢防制法第14條第1項之洗錢罪（檢察官
    起訴書雖漏未載明宇○○所涉罪名究係組織犯罪防制條例第3
    條第1項前段發起、主持、操縱或指揮犯罪組織罪，或係同
    條項後段參與犯罪組織罪，惟參以起訴書同段後述罪數關係
    之說明則已記載為「參與犯罪組織罪」，並經檢察官於原審
    審理時補充，亦附此說明）；⑵附表二編號二至二十五、二
    十八至三十部分，均係犯刑法第339條之4第1項第2款之3人
    以上共同詐欺取財罪及洗錢防制法第14條第1項之洗錢罪；⑶
    附表二編號二十六、三十一、三十二所示被害人遭詐欺而將
    款項匯入各該已取得之人頭帳戶，雖已詐得此部分款項，然
    未經該集團成員提領而未達掩飾犯罪所得去向之結果，均係
    犯刑法第339條之4第1項第2款之3人以上共同詐欺取財罪及
    洗錢防制法第14條第2項、第1項之洗錢未遂罪；⑷附表二編
    號二十七之申○○遭詐騙而欲將款項匯入該已取得之人頭帳戶
    ，然因該帳戶經列為警示帳戶而未匯款成功，自亦未生掩飾
    犯罪所得之結果，是此部分係犯刑法第339條之4第1項第2款
    、第2項之3人以上共同詐欺取財未遂罪、洗錢防制法第14條
    第2項、第1項之洗錢未遂罪。
　⒉Ｄ○○部分：
　　Ｄ○○如⑴附表二編號一所為，該詐欺集團於108年3月6日上午
    某時許，著手對酉○○施用詐術，並經酉○○於108年3月18日上
    午11時19分存款12萬元部分而經車手提領、Ｄ○○收取層轉，
    為Ｄ○○加入該詐欺集團犯罪組織之首次犯行，此部分係犯組
    織犯罪防制條例第3條第1項後段之參與犯罪組織罪、刑法第
    339條之4第1項第2款之3人以上共同詐欺取財罪及洗錢防制
    法第14條第1項之洗錢罪；⑵附表二編號三至二十五部分，均
    係犯刑法第339條之4第1項第2款之三人以上共同詐欺取財罪
    及洗錢防制法第14條第1項之洗錢罪。
　⒊戊○○如附表二編號一、七至二十五部分，均係犯刑法第339條
    之4第1項第2款之3人以上共同詐欺取財罪及洗錢防制法第14
    條第1項之洗錢罪。
　㈡Ｄ○○參與犯罪組織、Ｄ○○、戊○○洗錢部分為起訴效力所及之說
    明：
　⒈按刑罰責任之評價與法益之維護息息相關，對同一法益侵害
    為雙重評價，是過度評價；對法益之侵害未予評價，則為評
    價不足，均為法之所禁。又加重詐欺罪，係侵害個人財產法
    益之犯罪，其罪數之計算，核與參與犯罪組織罪之侵害社會
    法益有所不同，審酌現今詐欺集團之成員皆係為欺罔他人，
    騙取財物，方參與以詐術為目的之犯罪組織。倘若行為人於
    參與詐欺犯罪組織之行為繼續中，先後多次為加重詐欺之行
    為，因參與犯罪組織罪為繼續犯，犯罪一直繼續進行，直至
    犯罪組織解散，或其脫離犯罪組織時，其犯行始行終結。故
    該參與犯罪組織與其後之多次加重詐欺之行為皆有所重合，
    然因行為人僅為一參與犯罪組織行為，侵害一社會法益，屬
    單純一罪，應僅就「該案中」與參與犯罪組織罪時間較為密
    切之首次加重詐欺犯行論以參與犯罪組織罪及加重詐欺罪之
    想像競合犯，而其他之加重詐欺犯行，祗需單獨論罪科刑即
    可，無需再另論以參與犯罪組織罪，以避免重複評價。是如
    行為人於參與同一詐欺集團之多次加重詐欺行為，因部分犯
    行發覺在後或偵查階段之先後不同，肇致起訴後分由不同之
    法官審理，為裨益法院審理範圍明確、便於事實認定，即應
    以數案中「最先繫屬於法院之案件」為準，以「該案件」中
    之「首次」加重詐欺犯行與參與犯罪組織罪論以想像競合。
    縱該首次犯行非屬事實上之首次，亦因參與犯罪組織之繼續
    行為，已為該案中之首次犯行所包攝，該參與犯罪組織行為
    之評價已獲滿足，自不再重複於他次詐欺犯行中再次論罪，
    俾免於過度評價及悖於一事不再理原則。至於「另案」起訴
    之他次加重詐欺犯行，縱屬事實上之首次犯行，仍需單獨論
    以加重詐欺罪，以彰顯刑法對不同被害人財產保護之完整性
    ，避免評價不足，雖為最高法院109年度台上字第3945號判
    決意旨所揭示，然以上以「最先繫屬於法院之案件」為「首
    次」加重詐欺犯行並論以參與犯罪組織罪而以想像競合犯之
    關係從一重論以加重詐欺取財罪，其目的乃為裨益法院明確
    其審理範圍，以便於事實之認定，避免犯行發覺之先後或偵
    查機關偵查起訴之先後不同，使起訴後分由不同之法院審理
    ，難以確認所謂之「首件」犯罪為何，且避免重複評價所採
    取之折衷見解，自非謂行為人參與犯罪組織犯行僅能由「最
    先繫屬於法院之案件」審理判斷，而於該案件確定未予審理
    時，其他事實上首次加重詐欺取財罪之繫屬法院亦不能加以
    審判，否則行為人參與犯罪組織之繼續行為將因此而未經充
    分評價，即有評價不足之不當。Ｄ○○參與本件詐欺集團後，
    因犯其他加重詐欺取財案件，而經臺灣臺北地方檢察署檢察
    官先起訴並繫屬於臺灣臺北地方法院以108年度訴字第384號
    案件審理（下稱前案），惟前案以Ｄ○○涉犯參與犯罪組織罪
    嫌，應與其本案後起訴之首次加重詐欺犯行論以想像競合犯
    ，無從於前案另論參與組織罪為由，而不另為無罪之諭知，
    有上開判決可參（見本院卷第385至426頁，參理由甲、有罪
    部分之四「不另為無罪諭知部分」所述），前案並已於109
    年11月16日確定，亦有Ｄ○○之本院被告前案紀錄表可稽（見
    本院卷第143頁）。亦即Ｄ○○參與犯罪組織之行為並未經其等
    所犯首先繫屬法院之案件中予以審判，則揆諸前開說明，其
    參與犯罪組織之行為既屬繼續，而與參與本件詐欺集團後之
    事實上首次犯加重詐欺取財罪即附表二編號一部分，有想像
    競合犯之裁判上一罪關係，為起訴效力所及，本院自得併予
    審理，亦經本院告知此部分罪名（見本院卷第248、448頁）
    ，而不影響其防禦權。
　⒉Ｄ○○、戊○○與詐欺集團其他成員各自分擔犯罪行為之一部分，
    而應就犯罪之結果負共同正犯之責，已如前述，且其等均知
    悉該詐欺集團利用人頭帳戶領取詐欺之犯罪所得，並由收水
    之人層轉該犯罪所得，而掩飾其犯罪所得之本質及實際去向
    ，均應該當洗錢罪，亦如前述，此部分雖未據檢察官起訴，
    然亦與各該起訴後經本院認定有罪之加重詐欺取財部分有想
    像競合犯之裁判上一罪關係，為起訴效力所及，本院自得併
    予審理，亦經本院告知此部分罪名（見本院卷第248、448頁
    ），而不影響其等之防禦權。　
　㈢被告3人與「義翔」、「劉善恩」、「阿誠」、「尚斌」、柯
    博仁及其他真實姓名、年籍不詳之詐欺集團成員間，各就其
    等所犯上開犯行互有犯意聯絡及行為分擔，各應論以共同正
    犯。
　㈣詐欺集團成員對於附表二編號一酉○○、編號二天○○、編號十Ａ
    ○○施行詐術後，致其等陷於錯誤而多次匯款，係基於詐欺取
    財之單一目的而使上開被害人於接近地點、密切時間分次處
    分財產，分別係先後侵害同一被害人之財產法益，屬單一行
    為之接續進行，均應分別依接續犯論以包括之一罪。
　㈤宇○○如⑴附表二編號一所犯參與犯罪組織罪、3人以上共同詐
    欺取財罪及洗錢罪；⑵附表二編號二至二十五、二十八至三
    十部分所犯3人以上共同詐欺取財罪及洗錢罪；⑶附表二編號
    二十六、三十一、三十二所犯3人以上共同詐欺取財罪及洗
    錢未遂罪；⑷附表二編號二十七所犯3人以上共同詐欺取財未
    遂罪、洗錢未遂罪。Ｄ○○如⑴附表二編號一所犯參與犯罪組織
    罪、3人以上共同詐欺取財罪及洗錢罪；⑵附表二編號三至二
    十五所犯3人以上共同詐欺取財罪及洗錢罪。戊○○如附表二
    編號一、七至二十五所犯3人以上共同詐欺取財罪及洗錢罪
    ，其等行為間具有局部同一性，而有想像競合犯關係，應從
    一重各論以加重詐欺取財罪。
　㈥宇○○如附表二各編號所犯、Ｄ○○如附表二編號一、三至二十五
    所示犯行、戊○○如附表二編號一、七至二十五所示犯行，其
    等詐騙對象、施用詐術之時間及方式等節，既均有別，顯係
    基於各別犯意先後所為，侵害不同被害人之財產法益，均分
    別應予分論併罰。
　㈦宇○○就附表二編號二十七部分，業已著手詐欺取財之實行而
    尚未詐得財物，犯罪尚屬未遂，應依刑法第25條第2項規定
    ，按既遂犯之刑減輕之。至附表二編號二十六、三十一、三
    十二部分關於洗錢部分亦因未達掩飾犯罪所得之結果，而屬
    未遂，惟此部分均從一重論以加重詐欺取財罪，不贅論減刑
    之適用。
　㈧Ｄ○○就洗錢犯行於原審及本院審理中均自白犯罪，戊○○上訴本
    院後亦就此部分自白犯罪，如前所述，此部分因從一重而各
    論以加重詐欺取財罪，雖就此部分未另應洗錢防制法第16條
    第2項減輕其刑，然均作為刑法第57條量刑審酌之事由，亦
    附此說明。
　㈨不另為無罪諭知部分
    起訴意旨雖另認就如附表五所示被害人匯（存）款入附表五
    所示帳戶部分，宇○○亦涉犯刑法第339條之4第1項第2款之三
    人以上共同詐欺取財罪、洗錢防制法第14條第1項之洗錢罪
    及組織犯罪防制條例第3條第1項後段之參與犯罪組織罪等語
    。惟查如附表五所示金融帳戶，卷內並無證據證明係宇○○所
    收取、轉交之帳戶，亦無證據證明宇○○就此部分有所認識而
    應負擔共犯之責，既不能證明犯罪，原應為無罪之諭知，然
    上述部分如成立犯罪，因分別與附表二編號一、十二起訴後
    經本院認定有罪部分有實質上一罪關係，爰均不另為無罪之
    諭知。
  ㈩檢察官起訴書雖記載：宇○○有於附表四所示時間、地點，收
    取並交付如附表四所示帳戶，然此部分之帳戶均非本案經起
    訴如附表二所示被害人匯（存）款之帳戶，即非供本案犯罪
    所用，而與本案犯罪事實無涉，且檢察官起訴書犯罪事實亦
    未敘述此部分涉及其他犯行，無從認此部分屬本案起訴之範
    圍，且檢察官亦於原審審理時確認宇○○之起訴範圍以附表二
    （即起訴書附表3）所示被害人遭詐欺取財部分為限（見原
    審卷二第67、68頁），亦附此敘明。　　　
二、撤銷改判之說明：
  ㈠原審就被告3人所犯上開各次加重詐欺取財等犯行，予以論罪
    科刑，固非無見，惟：
　⒈認識為犯意之基礎，無認識即無犯意可言，此所以刑法第13
    條規定，行為人對於構成犯罪之事實，明知並有意使其發生
    者為故意（第1項，又稱直接或確定故意）；行為人對於犯
    罪之事實，預見其發生，而其發生並不違背其本意者，以故
    意論（第2項，又稱間接或不確定故意）。故不論行為人為
    「明知」或「預見」，皆為故意犯主觀上之認識，所異者僅
    係前者須對構成要件結果實現可能性有「相當把握」之預測
    ；而後者則對構成要件結果出現之估算，祇要有一般普遍之
    「可能性」為已足，其涵攝範圍較前者為廣，認識之程度則
    較前者薄弱。本案宇○○領取後自行保管內有人頭帳戶之提款
    卡等帳戶資料、置放上開包裹於異常之處所等行為，Ｄ○○、
    戊○○等輾轉放置內有詐欺所得款項之牛皮紙袋、塑膠袋，並
    從中抽取報酬，以及置放該款項於異常之處所，甚或協助找
    尋放置地點等行為，應認宇○○對於其係擔任本件詐欺集團取
    簿手，負責將詐得之人頭帳戶資料轉交提款車手，Ｄ○○、戊○
    ○對於其等係擔任本件詐欺集團收水並層轉上繳詐欺犯罪所
    得之人，應均有明確之認識，且對於詐欺集團持人頭帳戶供
    向被害人詐得款項匯入、轉帳、存款之用而有詐欺取財，以
    及掩飾詐欺取財犯罪所得等之結果更有意使其發生，是被告
    3人對於本案各次加重詐欺取財、洗錢等犯罪事實應係基於
    直接故意。原判決認被告3人係基於縱與他人共同實行詐欺
    犯罪亦不違背其本意之不確定故意而為本案各次加重詐欺取
    財犯行，容有未當。
　⒉宇○○如附表二編號二十六、二十七、三十一、三十二部分既
    已均領得各該人頭帳戶資料之包裹而交付車手，詐欺集團更
    對各被害人施以詐術而提供各該帳戶予被害人，業已著手於
    洗錢犯行之實行，僅係因車手未及提領或因帳戶遭列為警示
    帳戶而未匯入成功，均未達掩飾犯罪所得之結果，仍應該當
    洗錢未遂罪，原審就此業經檢察官起訴部分，既未認定成立
    洗錢未遂罪，亦未說明此部分審判之結果為何（原判決第13
    至14頁三之㈠），自有違誤。
　⒊Ｄ○○各次犯行另犯參與犯罪組織罪、洗錢罪、戊○○各次犯罪另
    犯洗錢罪，與檢察官起訴後經認定有罪之加重詐欺取財罪，
    有裁判上一罪關係而為起訴效力所及，原審就此部分未經起
    訴之犯罪事實何以為審判範圍，未予說明理由，亦有不當。
    　
　⒋本案Ｄ○○所犯各罪，難認有何特殊之原因與環境等等，而在客
    觀上足以引起一般同情，縱予宣告法定低度刑期尤嫌過重之
    情，而有依刑法第59條酌減之情，詳後所述，原判決僅以Ｄ○
    ○已與部分被害人達成和解，並勉力為分期付款，如未酌減
    其刑，除有短期自由刑之弊，亦不利於被告復歸社會及賠償
    被害人等語，而不分情節一律適用刑法第59條酌減其刑，既
    未審酌詐欺集團犯罪於社會之猖獗，已難盡除，行為人動輒
    貪圖無須付出相對之努力、代價即可輕易獲得報酬而參與詐
    欺集團分擔其中輕易、不費勞力之工作，實為助長詐欺集團
    之重要因素之一，更忽視其他尚未達成和解之被害人之權益
    ，亦有未恰。
　⒌戊○○參與本件詐欺集團，其中部分所犯詐欺案件，業先起訴
    而於108年5月7日繫屬而由臺灣臺北地方法院108年度訴字第
    384號案件審理中，早於本案109年3月27日起訴繫屬原審法
    院，而上開108年度訴字第384號判決雖就戊○○被訴參與犯罪
    組織犯行以該案件並非戊○○所犯首次加重詐欺取財案件而為
    不另為無罪之諭知，然此部分業經戊○○不服提起上訴，而由
    本院以110年度上訴字第343號案件審理中，有臺灣臺北地方
    檢察署109年3月27日北檢欽闕108偵9077字第1099023734號
    函上所蓋用原審法院收文戳及本院被告前案紀錄表可憑。揆
    諸上開一㈡之⒈所述，戊○○參與詐欺集團犯罪組織應以「最先
    繫屬於法院之案件」為準，而以「該案件」中之「首次」加
    重詐欺犯行與參與犯罪組織罪論以想像競合，本案既非最先
    繫屬法院之案件，且上開罪先繫屬法院之案件亦尚未確定，
    自應由該案件併予審理。原審就此部分檢察官既未起訴、且
    亦非起訴效力所及之參與犯罪組織犯行併予審究，且未說明
    理由，亦有未當。
  ⒍原判決附表二編號十二，Ａ○○遭詐騙款項雖匯入不同帳戶，然
    既為同一被害人於同一時間遭詐騙，應認此部分僅成立一加
    重詐欺取財、洗錢罪，原判決理由亦未做相異之認定，然其
    上開附表就被告3人諭知之主文則有2罪（原判決附表頁數之
    第16至19頁），應為贅載。
　⒎宇○○、戊○○、Ｄ○○上訴後分別提出新增與告訴人達成和解及相
    關給付之證據，或對於原審已調解成立之告訴人後續給付賠
    償之情形（詳附表三所示）。原審未及審酌此部分有利於被
    告3人之量刑因素，亦有未洽。　　
　㈡被告上訴理由之說明：
　⒈宇○○上訴仍就參與犯罪組織、洗錢等部分否認犯行，並另以
    ：願意就所犯加重詐欺取財部分為認罪之陳述，且已與部分
    告訴人達成和解，請求依刑法第59條規定酌減其刑、從輕判
    處得易科罰金或易服勞役之刑等語。Ｄ○○上訴意旨略以：Ｄ○○
    均已坦承犯行，且盡力與告訴人達成和解，並亦有分期付款
    中，希望維持原審適用刑法第59條酌減其刑之規定，並從輕
    量刑、給予緩刑之宣告等語。戊○○上訴意旨則略以：戊○○上
    訴後已坦承犯行，感到非常後悔，並積極與被害人和解，且
    年紀尚輕，父親罹患癌症，經濟重擔都在被告身上，請求依
    刑法第57條、第59條從輕量刑並給予緩刑之宣告等語。查：
　⑴宇○○就參與犯罪組織、洗錢等部分仍否認犯行，此部分業經
    本院說明如前，其此部分否認犯行之詞，並無可採。　
　⑵按刑法第59條規定，犯罪之情狀顯可憫恕，認科以最低度刑
    仍嫌過重者，得酌量減輕其刑。考其立法理由：科刑時原即
    應依第57條規定審酌一切情狀，尤應注意該條各款所列事項
    ，以為量刑標準，本條所謂「犯罪之情狀可憫恕」，自係指
    裁判者審酌第57條各款所列事項以及其他一切與犯罪有關之
    情狀之結果，認其犯罪足堪憫恕者而言，即必於審酌一切之
    犯罪情狀，在客觀上顯然足以引起一般同情，認為縱予宣告
    法定最低刑度猶嫌過重者，始有其適用。Ｄ○○所犯各次加重
    詐欺取財罪，其法定刑為1年以上7年以下有期徒刑，得併科
    100萬元以下罰金，而參諸刑法第339條之4第2款立法理由明
    白揭示多人共同行使詐術手段，易使被害人陷於錯誤，其主
    觀惡性較單一個人行使詐術為重，有加重處罰之必要。宇○○
    自陳國中畢業、從事捷運承包商工人；Ｄ○○自陳高職畢業，
    從事便利商店店員、外送員；戊○○高職畢業，從事打零工、
    汽車代駕之工作（見原審卷二第67頁），其等均非無社會閱
    歷之人，且於短短期間已有附表二各編號所示被害人遭詐欺
    集團詐騙款項而匯入宇○○領取而交付詐欺集團使用之人頭帳
    戶，以及各由Ｄ○○、戊○○負責收取、層轉詐得款項之情，宇○
    ○共犯32罪、Ｄ○○共犯24罪、戊○○共犯20罪，均難認其等犯本
    案有何特殊之原因與環境等等，而在客觀上足以引起一般同
    情，縱予宣告法定低度刑期尤嫌過重之情。宇○○雖稱其妻為
    越籍新娘，還有小孩及中度身心障礙父親要撫養，以為收包
    裹是問題不大的快遞工作等語（見本院卷第246頁），Ｄ○○雖
    稱因當時因感情因素而在就醫，故認有工作做就好等語（見
    原審卷二第68頁），辯護人則為其辯護以被告始終都願意和
    解，故原審適用刑法第59條酌減其刑並無違誤等詞（見本院
    卷第249、449至450、514頁），戊○○辯護人則為其辯護以：
    戊○○不懂法律、缺乏社會經驗，並非惡性重大，且積極與告
    訴人和解等語（見本院卷第514頁）。然其等均正值青壯，
    不思以正途賺取所需而為本件犯行，由其等前述，實亦無從
    認其等犯罪係出於何特殊之原因與環境因素，至其等所稱家
    庭狀況、案發當時之心境、坦承犯行並與部分告訴人達成和
    解之犯罪後態度等，雖可作為後述量刑參考因素，然尚非足
    以之作為認定其犯本罪另有特殊之原因與環境，而在客觀上
    足以引起一般同情，認為即予宣告法定低度刑期尤嫌過重者
    ，並予適用刑法第59條酌減其刑之事由。被告3人均請求適
    用刑法第59條酌減其刑，並無理由。
　⑶Ｄ○○前因詐欺案件經臺灣臺北地方法院108年度訴字第384號判
    決判處有期徒刑6月確定，有本院被告前案紀錄表可憑，已
    與刑法第74條緩刑之要件未合。Ｄ○○請求為緩刑之宣告，並
    無理由。
　⑷戊○○前因詐欺案件經臺灣臺北地方法院108年度訴字第384號
    判決判處有期徒刑8月，有本院被告前案紀錄表可憑，雖尚
    未確定，然其所犯本案經本院合併定應執行刑已逾2年，與
    刑法第74條規定緩刑之要件亦有未合。是其此部分上訴並無
    理由。
　⑸惟被告3人另提出原審判決後、上訴本院時與告訴人和解之資
    料，請求從輕量刑，則非無理由，且原判決另有前開可議之
    處，自應由本院均予以撤銷改判。
三、爰以行為人之責任為基礎，審酌被告3人於參與本件詐欺集
    團前並未曾因其他犯罪經判決執行，有其等之前案紀錄表可
    參，素行均尚可，宇○○負責收取及轉交人頭帳戶，Ｄ○○、戊○
    ○負責收款後轉交等參與犯罪之情節，其等均正值青壯，不
    循正途獲取財物，為圖一己私利，參與詐欺集團，分別負擔
    上開行為，致如附表二所示被害人蒙受財產損失，法紀觀念
    偏差，助長詐欺犯罪之猖獗，危害社會治安，且利用取得之
    人頭帳戶、層層轉交現金，製造金流斷點，而增加犯罪查緝
    之困難，及如附表二所示各被害人分別遭詐得之款項數額，
    宇○○、Ｄ○○參與犯罪組織之期間，Ｄ○○始終坦承本案所涉加重
    詐欺取財、洗錢、參與犯罪組織等犯行、戊○○於本院審理中
    亦已坦承全部犯行、宇○○於本院審理中坦承加重詐欺取財犯
    行，及其等3人分別與附表三所示被害人和解賠償等之犯後
    態度，兼衡被害人己○○表示：已於另案與車手和解等語（見
    原審卷一第229頁、本院卷第675頁）；被害人丁○○則向原審
    具狀表示：其未受損害，願意不再追究，予被告自新機會等
    語（見原審卷一第231頁）；被害人辛○○則具狀稱：無法到
    庭調解，如被告未賠償，請法院依法審理，從重量刑，杜絕
    詐騙危害社會等語（見原審卷一第283頁）；被害人紀念恩
    和解書表示其受害金額7,000元，已與另案被告解收受款項
    ，不再追究被告3人之罪責（見本院卷第673頁）等情（被告
    3人於本院辯論終結後提出之和解資料均經檢察官、被告及
    辯護人於本院審理中未予爭執而同意援用作為量刑參考【見
    本院卷第515頁】）。另參酌宇○○自陳國中畢業之智識程度
    ，目前受僱於工程承包商，已婚，妻子為外籍人士，有2名
    子女需扶養，父親為身心障礙人士之生活狀況；Ｄ○○自陳案
    發當時因感情因素受創而就醫中，高職畢業之智識程度，目
    前在便利商店擔任店員及外送員，未婚無子女之生活狀況；
    戊○○自陳高職畢業之智識程度，目前打零工及從事汽車代駕
    ，未婚無子女、負擔家中經濟重擔、父親罹患癌症之生活狀
    況等一切情狀（見原審卷二第67頁、本院卷第510、513至51
    5、523至527頁），分別量處如附表二主文欄所示之刑，並
    綜合判斷其等整體犯罪之非難評價、各罪間關係、法益侵害
    之整體效果，考量犯罪人個人特質，並適度反應其行為之不
    法與罪責程度，及對其施以矯正之必要性，且貫徹刑法公平
    正義之理念，就所宣告有期徒刑部分分別定其等之應執行刑
    。
四、關於宇○○、Ｄ○○參與犯罪組織部分不予宣告強制工作之說明
    ：
　　按「發起、主持、操縱或指揮犯罪組織者，處3年以上10年
    以下有期徒刑，得併科新臺幣1億元以下罰金；參與者，處 
    6月以上5年以下有期徒刑，得併科新臺幣1千萬元以下罰金
    。但參與情節輕微者，得減輕或免除其刑。」、「犯第1項
    之罪者，應於刑之執行前，令入勞動場所，強制工作，其期
    間為3年。」雖為組織犯罪防制條例第3條第1項、第3項所明
    文。然上開條例第3條第3項宣告刑前強制工作部分，並未依
    個案情節，區分行為人是否具有反社會的危險性及受教化矯
    治的必要性，一律宣付刑前強制工作3年。然則，衡諸該條
    例所規定之強制工作，性質上原係對於有犯罪習慣，或因遊
    蕩、懶惰成習而犯罪者，所為之處置，修正後該條例既已排
    除常習性要件，從而，本於法律合憲性解釋原則，依司法院
    釋字第471號關於行為人有無預防矯治其社會危險性之必要
    ，及比例原則等與解釋意旨不相衝突之解釋方法，為目的性
    限縮，對犯該條例第3條第1項之參與犯罪組織罪者，視其行
    為之嚴重性、表現之危險性、對於未來行為之期待性，以及
    所採措施與預防矯治目的所需程度，於有預防矯治其社會危
    險性之必要，且符合比例原則之範圍內，由法院依該條例第
    3條第3項規定，一併宣告刑前強制工作，有最高法院刑事大
    法庭108年度台上大字第2306號裁定意旨可參。查宇○○、Ｄ○○
    於參與本案詐欺集團犯罪組織前均無組織犯罪或詐欺之犯罪
    前科，有本院被告前案紀錄表附卷為憑（見本院卷第141至1
    44頁），難認其等有何犯罪習慣，且其等均自述目前尚有正
    當職業，已如前述，尚難認有何遊蕩或懶惰成習而犯罪之情
    ，且宇○○、Ｄ○○分別受僱為取簿手及收水角色，均非屬詐欺
    集團之上游人員，亦非居於犯罪組織之主導地位，上訴後各
    就所犯坦承犯行，如前所述，尚具悔意，堪信對其等施以一
    般預防之刑罰即足達到制裁及教化之目的，並已充分評價及
    處罰其等應負之罪責，倘再予以宣告強制工作，實有悖於比
    例原則，爰均不依組織犯罪防制條例第3條第3項規定宣告強
    制工作。
五、沒收
  ㈠宇○○扣案之SAMSUNG廠牌之行動電話1支（內含門號000000000
    0號SIM卡1張），為宇○○所有而供與「義翔」聯絡本案犯行
    所使用，業據宇○○供承在卷（見原審卷二第66頁），爰依刑
    法第38條第2項前段規定，於附表二各罪項下諭知沒收。
  ㈡按犯罪所得，屬於犯罪行為人者，沒收之，刑法第38條之1第
    1 項前段定有明文。任何人都不得保有犯罪所得，為基本法
    律原則，犯罪所得之沒收或追徵，在於剝奪犯罪行為人之實
    際犯罪所得（原物或其替代價值利益），使其不能坐享犯罪
    之成果，以杜絕犯罪誘因，可謂對抗、防止經濟、貪瀆犯罪
    之重要刑事措施，性質上屬類似不當得利之衡平措施，著重
    所受利得之剝奪。然苟無犯罪所得，自不生利得剝奪之問題
    ，固不待言，至2人以上共同犯罪，關於犯罪所得之沒收或
    追徵，倘個別成員並無犯罪所得，且與其他成員對於所得亦
    無事實上之共同處分權時，同無利得可資剝奪，特別在集團
    性或重大經濟、貪污犯罪，不法利得龐大，一概採取絕對連
    帶沒收或追徵，對未受利得之共同正犯顯失公平。有關共同
    正犯犯罪所得之沒收或追徵，最高法院向採之共犯連帶說，
    業於104年8月11日之104年度第13次刑事庭會議決議不再援
    用，並改採沒收或追徵應就各人所分得者為之等見解。倘若
    共同正犯各成員內部間，對於不法利得分配明確時，自應依
    各人實際分配所得沒收；至共同正犯各成員對於不法利得享
    有共同處分權限時，則應負共同沒收之責。次按宣告前2條
    （第38條、第38條之1）之沒收或追徵，有過苛之虞、欠缺
    刑法上之重要性、犯罪所得價值低微，或為維持受宣告人生
    活條件之必要者，得不宣告或酌減之，同法第38條之2第2項
    亦有明文。本案宇○○所負責為取簿手之工作，詐欺所得款項
    ，而依Ｄ○○、戊○○供述，其等於收取款項後扣除可領得之報
    酬外，剩餘款項均置於指示之地點交由集團其他成員取回，
    是除其等所獲報酬以外，亦無證據證明其2人收取而上繳詐
    欺集團之犯罪所得為其等所有，或在其實際掌控中，則被告
    3人就此部分犯罪所收受、持有之財物本不具所有權及事實
    上管領權，依法自無從對其加以宣告沒收各該次所提領之全
    部金額。且查：
　⒈宇○○領取附表一所示人頭帳戶資料包裹所獲報酬共計8,000元
    （計算式：1,000＋4,500＋500＋500＋1,500＝8,000），為其供
    承在卷（見原審卷一第113頁），而宇○○業與附表三所示之
    被害人調解或和解成立，並於本案言詞辯論終結後、判決前
    賠償如附表三所示金額，是其本案收取如附表一編號5至8所
    示帳戶所獲取報酬之犯罪所得業已全額賠償被害人，此部分
    犯罪所得堪認已屬合法返還，自無庸宣告沒收。至宇○○雖尚
    未全額賠償予因匯入就附表一編號1至4所示帳戶而受損害之
    被害人，然其於本案判決前已為如附表三編號1至6、編號8
    至17所示，總金額為34,888元之賠償（計算式：10,400＋2,0
    00+800+3,000+4,000+2,000+288＋1,500+1,400+3,000＋2,000
    +1,100＋1,600+1,800＝34,888），並另與其他2名被告共同賠
    償8,000+3,145元，所賠償金額已逾其本案所獲前揭報酬之
    全部犯罪所得，且有部分其後尚需持續分期賠償，堪認如仍
    將附表一編號1至4所示犯罪所得沒收，顯有過苛之情，爰就
    此部分依刑法第38條之2第2項規定，不予沒收。
　⒉Ｄ○○領、交款後，每日之實際所得各為1,000元，業據其供承
    在卷（見原審卷一第81頁），而Ｄ○○本案因取款而獲得犯罪
    所得之日期分別為：108年3月15日、18日、19日、20日，共
    計4日，是其因本案所獲報酬共計4,000元（計算式：1,000×
    4＝4,000）。惟Ｄ○○於本案言詞辯論終結已與附表三所示被害
    人成立調解及賠償如附表三編號所示金額，其雖於言詞辯論
    終結前尚未完全賠償予全部被害人，然其如附表三所支付賠
    償金之總額19,076元（計算式：7,000＋2,000+576＋2,800＋2,
    000+2,000+1,100＋1,600＝19,076），並與其他2名被告共同
    賠償8,000+3,145元，另與附表三編號6、10、17之被害人達
    成和解。是其至言詞辯論終結時止所賠償之總金額已顯逾其
    於本案所獲報酬之全部犯罪所得，且其後續尚有分期之賠償
    金待付，如仍沒收其犯罪所得，亦顯有過苛之情，爰依刑法
    第38條之1第5項規定，不予沒收。
　⒊戊○○於本案每日取款、交款之所得為2,000元，業據其供承在
    卷（見原審卷一第131頁），而其本案犯行日期為：108年3
    月18、19、20日，共計3日，是戊○○本案所得共計6,000元（
    計算式：2,000×3＝6,000）。而其於本案言詞辯論終結前已
    與附表三編號1、5至11、13至17所示被害人成立調解及賠償
    各該所示金額，其雖於言詞辯論終結前尚未完全賠償予全部
    被害人，然其如附表三所支付賠償金之總額已達114,676元
    （計算式：10,500+2,700+10,000+60,000＋2,000＋576+15,00
    0＋2,800＋2,100+1,100+1,100+5,000+1,800＝114,676【其中
    與其他被告共同賠償部分依戊○○陳報之分擔金額計算】），
    是其至本院判決前所賠償之總金額已顯逾其於本案所獲報酬
    之全部犯罪所得，如仍沒收其犯罪所得，已顯有過苛之情，
    爰依刑法第38條之1第5項規定，不予沒收。
　㈢按洗錢防制法第18條規定「犯第14條之罪，其所移轉、變更
    、掩飾、隱匿、收受、取得、持有、使用之財物或財產上利
    益，沒收之；犯第15條之罪，其所收受、持有、使用之財物
    或財產上利益，亦同（第1項）。以集團性或常習性方式犯
    第14條或第15條之罪，有事實足以證明行為人所得支配之前
    項規定以外之財物或財產上利益，係取自其他違法行為所得
    者，沒收之（第2項）。對於外國政府、機構或國際組織依
    第21條所簽訂之條約或協定或基於互惠原則，請求我國協助
    執行扣押或沒收之案件，如所涉之犯罪行為符合第3條所列
    之罪，不以在我國偵查或審判中者為限（第3項）。」關於
    犯罪行為人犯洗錢防制法第14條之罪，其所掩飾之財物本身
    僅為洗錢之標的，難認係供洗錢所用之物，故洗錢行為之標
    的除非屬於前置犯罪之不法所得，而得於前置犯罪中予以沒
    收者外，既非本案洗錢犯罪之工具及產物，亦非洗錢犯罪所
    得，尤非違禁物，尚無從依刑法沒收規定予以宣告沒收，自
    應依上開第18條第1項前段規定予以宣告沒收。此規定係採
    義務沒收主義，祇要合於前述規定，法院即應為相關沒收之
    諭知，然該洗錢行為之標的是否限於屬於行為人者始得宣告
    沒收，法無明文，是倘法條並未規定「不問屬於犯罪行為人
    與否均沒收」時，自仍以屬於被告所有者為限，始應予沒收
    。本件宇○○並未負責提領款項，Ｄ○○、戊○○所收取之款項則
    業經層轉其他成員以上繳該詐欺集團，如前說明，並非被告
    3人所有，亦非在其等實際掌控中，則被告3人就此部分犯罪
    所收受、持有之財物本不具所有權及事實上管領權，依法自
    無從對其加以宣告沒收其各該次所提領之全部金額，附此說
    明。　
據上論斷，應依刑事訴訟法第369條第1項前段、第364條、第299
條第1項前段，判決如主文。
本案經臺灣臺北地方檢察署檢察官李巧菱提起公訴，臺灣高等檢
察署檢察官丁俊成到庭執行職務。
中　　華　　民　　國　　110 　年　　4 　　月　　14　　日
                  刑事第十四庭  審判長法　官  黃斯偉
                                      法　官  程克琳
                                      法　官  黎惠萍
以上正本證明與原本無異。
如不服本判決，應於收受送達後20日內向本院提出上訴書狀，其
未敘述上訴之理由者並得於提起上訴後20日內向本院補提理由書
（均須按他造當事人之人數附繕本）「切勿逕送上級法院」。
                                      書記官  莊宜諳 
中　　華　　民　　國　　110 　年　　4 　　月　　14　　日
附錄：本案論罪科刑法條全文
組織犯罪防制條例第3條
發起、主持、操縱或指揮犯罪組織者，處3年以上10年以下有期
徒刑，得併科新臺幣1億元以下罰金；參與者，處6月以上5年以
下有期徒刑，得併科新臺幣1千萬元以下罰金。但參與情節輕微
者，得減輕或免除其刑。
具公務員或經選舉產生之公職人員之身分，犯前項之罪者，加重
其刑至二分之一。
犯第1項之罪者，應於刑之執行前，令入勞動場所，強制工作，
其期間為3年。
前項之強制工作，準用刑法第90條第2項但書、第3項及第98條第
2項、第3項規定。
以言語、舉動、文字或其他方法，明示或暗示其為犯罪組織之成
員，或與犯罪組織或其成員有關聯，而要求他人為下列行為之一
者，處3年以下有期徒刑，得併科新臺幣3百萬元以下罰金：
一、出售財產、商業組織之出資或股份或放棄經營權。
二、配合辦理都市更新重建之處理程序。
三、購買商品或支付勞務報酬。
四、履行債務或接受債務協商之內容。
前項犯罪組織，不以現存者為必要。
以第5項之行為，使人行無義務之事或妨害其行使權利者，亦同
。
第5項、第7項之未遂犯罰之。
中華民國刑法第339條之4
犯第339條詐欺罪而有下列情形之一者，處1年以上7年以下有期
徒刑，得併科1百萬元以下罰金：
一、冒用政府機關或公務員名義犯之。
二、三人以上共同犯之。
三、以廣播電視、電子通訊、網際網路或其他媒體等傳播工具，
    對公眾散布而犯之。
前項之未遂犯罰之。
洗錢防制法第14條
有第二條各款所列洗錢行為者，處7年以下有期徒刑，併科新臺
幣5百萬元以下罰金。
前項之未遂犯罰之。
前二項情形，不得科以超過其特定犯罪所定最重本刑之刑。
附表一：
編 號 寄 送 者 寄送物品 領取  交付  證據資料 宇○○所得    時間 地點 時間 地點   1 張 芳 明 張芳明申設之中國信託商業銀行帳號000000000000號帳戶（下稱帳戶一）之提款卡 108年3月18日上午10時36分許 新北市○○區○○街000號統一超商忠信店 108年3月18日下午6時16分許 臺北市○○區○○路0段00號、思源街1號自來水園區 1.柯博仁警詢時之證述（108年度偵字第13908號卷【下稱偵二卷】卷一第123至132頁、第133至137頁、第149至152頁、第155至164頁、第165至170頁） 2.交貨便代碼 Z00000000000 號交貨明細（108年度偵字第12910號卷【下稱偵三卷】卷一第170頁） 3.監視器畫面翻拍照片（108年度偵字第9077號卷【下稱偵一卷】第233至236頁） 4.通訊軟體LINE對話紀錄翻拍照片（偵一卷第278頁） 1,000元 2 黃 孟 憶 黃孟憶申設之中國信託商業銀行帳號000000000000號帳戶（下稱帳戶二）之提款卡 108年3月18日上午10時53分許 新北市○○區○○路○○○○○○○○○路○00號統一超商宇陽店 同上 同上 1.黃孟憶警詢時之證述（偵三卷一第196至198頁） 2.柯博仁警詢時之證述（偵二卷一第123至132頁、第133至137頁、第149至152頁、第155至164頁、第165至170頁） 3.交貨便代碼Z00000000000號交貨明細（偵三卷一第170頁） 4.通訊軟體LINE對話紀錄翻拍照片（偵一卷第278頁、第280頁） 5.監視器畫面翻拍照片（偵一卷第233至236頁）  3 蔡豐隆 蔡豐隆申設之中國信託商業銀行重新分行帳號000000000000號帳戶（下稱帳戶三）、中華郵政股份有限公司局號0000000號、帳號0000000號帳戶（下稱帳戶四）之提款卡 108年3月8日上午10時許 新北市○○區○○路0段000巷0號前 108年3月9日上午11時27分許 新北市○○區○○路00巷00號農村公園 1.蔡豐隆警詢時之證述（偵一卷第42至45頁） 2.黑貓宅急便單號000000000000號寄件單（偵一卷第37頁） 3.通訊軟體LINE對話紀錄翻拍照片（偵一卷第249至252頁） 4,500元 4 卿東台 卿東台申設之中華郵政股份有限公司局號0000000號、帳號0000000號帳戶（下稱帳戶五）之提款卡 108年3月14日上午10時11分許 新北市○○區○○路00○0號統一超商冠德店 108年3月15日上午11時51分許 新北市○○區○○路0段00巷○○○○○○0號出口 1.柯博仁警詢時之證述（偵二卷一第133至137頁、第165至170頁、原審卷一第523至531頁） 2.交貨便代碼Z00000000000號交貨明細（偵三卷一第170頁） 3.通訊軟體LINE對話紀錄翻拍照片（偵一卷第264頁、第267頁） 500元 5 鄭孟㛓 鄭孟㛓申設之玉山銀行帳號0000000000000號帳戶（下稱帳戶六）之存摺及提款卡 108年3月15日中午12時15分許 新北市○○區○○路000號統一超商文青店 108年3月15日下午4時4分許 新北市板橋區雙十路3段18巷 1.柯博仁警詢時之證述（偵二卷一第133至137頁、第165至170頁） 2.通訊軟體LINE對話紀錄翻拍照片（偵一卷第269頁、第271至272頁） 500元 6 李俞賢 申設之中華郵政股份有限公司局號0000000號、帳號0000000號（起訴書誤載為0000000000000號）帳戶（下稱帳戶七）之提款卡 108年3月15日下午1時21分許 新北市○○區○○路0號統一超商景旺店 同上 同上 1.柯博仁警詢時之證述（偵二卷一第133至137頁、第149至152頁、第165至170頁） 2.交貨便代碼Z00000000000號交貨明細（偵三卷一第170頁） 3.通訊軟體LINE對話紀錄翻拍照片（偵一卷第271至272頁）  7 王世明 王世明申設之華南銀行帳號000000000000號帳戶（下稱帳戶八）之提款卡 同上 同上 同上 同上 1.柯博仁警詢時之證述（偵二卷一第133至137頁、第165至170頁、原審卷一第537至543頁、第599至607頁） 2.交貨便代碼Z00000000000號交貨明細（偵三卷一第170頁） 3.通訊軟體LINE對話紀錄翻拍照片（偵一卷第271至272頁）  8 林君安 （1） 上藝多媒體創意有限公司（負責人林君安）申設之玉山銀行帳號0000000000000號帳戶（下稱帳戶九）之提款卡 （2） 林君安申設之玉山銀行帳號0000000000000號帳戶（下稱帳戶十）之提款卡 108年3月18日上午10時20分許 新北市○○區○○路0段000號統一超商和和店 108年3月19日下午5時許 臺北市○○區○○路0段0號客家文化園區 1.柯博仁警詢時之證述（偵二卷一第123至132頁、第149至152頁、第155至164頁、原審卷一第485至492頁、第523至531頁、第599至607頁） 2.交貨便代碼Z00000000000號交貨明細（偵三卷一第165頁） 3.通訊軟體LINE對話紀錄翻拍照片（偵一卷第277至278頁、第288至290頁） 4.監視器畫面翻拍照片（偵一卷第237至239頁） 1,500元    108年3月19日下午2時46分 新北市○○區○○街00號統一超商金源店   1.柯博仁警詢時之證述（偵二卷一第123至132頁、第149至152頁、第155至164頁、本院卷一第485至492頁、第523至531頁、第599至607頁） 2.交貨便代碼Z00000000000號交貨明細（偵三卷一第4許171頁） 3.通訊軟體LINE對話紀錄翻拍照片（偵一卷第286至290頁） 4.監視器畫面翻拍照片（偵一卷第237至239頁）     108年3月19日下午2時55分許 新土城區承天路1號統一超商承天店   1.柯博仁警詢時之證述（偵二卷一第123至132頁、第149至152頁、第155至164頁、原審卷一第485至492頁、第523至531頁、第599至607頁） 2.交貨便代碼Z00000000000號交貨明細（偵三卷一第171頁） 3.通訊軟體LINE對話紀錄翻拍照片（偵一卷第286至290頁） 4.監視器畫面翻拍照片（偵一卷第237至239頁）  

附表二
編 號 起訴書附表3編號 被害人 詐騙方式 匯（存）款之時間、地點、金額 受 款 帳 戶 車手提款之 時間、地點及金額 Ｄ○○ 收水之時 間、地點  戊○○收水之時間、地點 相關證據卷頁 主文 一 1 酉○○（起訴書附表4誤載為「陳東菊」） 於108年3月6日上午某時許，佯為銀行人員、警員及檢察官，謊因詐領健保費，需將其帳戶內存款，存至指定之監管帳戶云云 108年3月18日上午11時19分許在臺中市○區○○路000號華南銀行北臺中分行臨櫃存款12萬元 帳戶八 車手柯博仁於108年3月18日上午11時40分許，在臺北市○○區○○路0段000號統一超商軍總店；同日時43分及44分許，在臺北市○○區○○○路0段000巷0○0號OK超商臺北福和店；同日時47分許，在臺北市○○區○○路0段000號OK超商汀州路店，分別提領共10萬元；嗣於翌（19）日上午8時52分許，在臺北市○○區○○○路0段000號國泰世華銀行古亭分行，提領2萬元。 Ｄ○○於108年3月18日中午12時10分至26分許，在臺北市中正區羅斯福路3段286巷文盛公園佈告欄附近，收取柯博仁提領之詐欺取財所得，並放置於臺北市中正區紹興南街32巷內。嗣於翌（19）日上午11時26分至54分許，在臺北市中正區汀州路3段24巷三軍總醫院附近，收取柯博仁提領之詐欺取財所得，放置於臺北市中正區羅斯福路3段142巷台電大樓捷運站附近。 戊○○於108年3月18日下午1時7分至21分許，在左列地點，收取Ｄ○○放置之款項後，於同日將收取之款項放置在詐騙集團指定之新北市○○區○○街000巷○○○○巷○○○○○號碼000-000號普通重型機車置物箱內。嗣於翌（19）日中午12時27分至47分許，在左列地點，收取被告Ｄ○○放置之款項後，於同日下午1時3分至8分許，將收取之款項放置在詐騙集團指定之新北市○○區○○街000巷○○○○巷○○○○○號碼000-000號普通重型機車置物箱內。 1.酉○○警詢時之證述（偵三卷一第367頁、第369頁） 2.證博仁警詢時之證述（偵二卷一第123至137頁、第149至152頁、第171至179頁、本院卷一第537至543頁） 3.華南銀行活期存款憑條（收據）（偵三卷一第375頁） 4.左列華南銀行帳戶之交易明細（偵二卷二第213至214頁） 5.證人柯博仁犯罪時、地一覽表（偵三卷一第15至16頁） 6.通訊軟體LINE對話紀錄翻拍照片（偵一卷第249至255頁、第267至268頁、第271至272頁） 7.監視器畫面翻拍照片（偵二卷一第41至43頁、第47至53頁、第81至82頁、第101至102頁、原審卷一第546頁、第558頁） 宇○○犯三人以上共同詐欺取財罪，處有期徒刑壹年參月。扣案SAMSUNG廠牌之行動電話壹支（含門號0000000000號SIM卡壹張）沒收。 Ｄ○○犯三人以上共同詐欺取財罪，處有期徒刑壹年。 戊○○犯三人以上共同詐欺取財罪，處有期徒刑壹年參月。    108年3月11日中午12時5分許 在臺中市○區○○路0段000號臺中雙十路郵局臨櫃匯款10萬元 帳戶四 不詳車手於108年3月11日中午12時41分至44分及46分許，在不詳地點，將左列款項提領一空 無（非Ｄ○○起訴範圍） 無（非戊○○起訴範圍） 1.酉○○警詢時之證述（偵三卷一第367頁、第369頁） 2.郵政入戶匯款/匯票/電傳送現申請書（偵三卷一第373頁） 3.左列中華郵政股份有限公司帳戶之交易明細（原審卷一第359至360頁）  二 3 天○○ 在Pchome網站，佯為賣家，刊登出售門票之不實訊息，經天○○於108年3月12日上午10時16分許上網瀏覽。 108年3月12日（起訴書誤載為18日）上午10時46分許在臺南市○○區○○路000號統一超商操作自動櫃員機轉帳1,180元。 帳戶三 不詳車手於108年3月12日上午11時5分許，在不詳地點，將左列款項提領一空。 無（非Ｄ○○起訴範圍） 無（非戊○○起訴範圍） 1.天○○警詢時之證述（偵三卷一第353至354頁） 2.天○○之中國信託銀行帳號000-000000000000號帳戶存摺封面及內頁影本（偵三卷一第363至364頁） 3.受理詐騙帳戶通報警示簡便格式表（偵三卷一第355頁） 4.左列中國信託銀行之交易明細（原審卷一第371頁） 宇○○犯三人以上共同詐欺取財罪，處有期徒刑壹年肆月。扣案SAMSUNG廠牌之行動電話壹支（含門號0000000000號SIM卡壹張）沒收。     108年3月18日上午10時29分許在臺南市○○區○○○街0號臺南新南郵局操作自動櫃員機轉帳1,400元 帳戶七 款項匯入後，帳戶經通報為異常交易，故左列款項遭銀行圈存，無從提領。 無（非Ｄ○○起訴範圍） 無（非戊○○起訴範圍） 1.天○○警詢時之證述（偵三卷一第353至354頁） 2.柯博仁警詢時之證述（偵二卷一第139至152頁） 3.自動櫃員機交易明細表及存摺內頁影本（偵三卷一第365頁） 4.受理詐騙帳戶通報警示簡便格式表（偵三卷一第355頁） 5.左列中華郵政股份有限公司帳戶之交易明細（偵二卷二第210頁） 6.通訊軟體LINE對話紀錄翻拍照片（偵一卷第249至255頁、第267至268頁、第271至272頁）  三 4 寅○○ 在旋轉拍賣網站，佯為賣家，刊登出售手機之不實訊息，經俟寅○○於108年3月14日某時許上網瀏覽。 108年3月15日中午12時15分許在新北市住處使用網路轉帳1萬4,000元 帳戶五 車手柯博仁於108年3月15日中午12時25分許，在新北市○○區○○路0段00號萊爾富超商北縣板雙店，將左列款項提領一空。 Ｄ○○於108年3月15日下午4時許，在新北市○○區○○路00巷00號農村公園，收取柯博仁提領之詐欺所得後，於同日將該款項放置於詐騙集團指定之新北市○○區○○街000巷○○○○巷○○○○○號碼000-000號普通重型機車置物箱內。嗣由不詳之詐欺集團成員收取。 無（非戊○○起訴範圍） 1.寅○○警詢時之證述（偵三卷一第235至236頁） 2.柯博仁警詢時之證述（偵二卷一第133至137頁、第165至170頁） 3.寅○○LINE對話、網路銀行轉帳結果翻拍照片（偵三卷一第243頁） 4.左列帳戶之交易明細（偵二卷二第202頁） 5.柯博仁犯罪時、地一覽表（偵三卷一第15頁） 6.通訊軟體LINE對話紀錄翻拍照片（偵一卷第264頁、第267至268頁） 宇○○犯三人以上共同詐欺取財罪，處有期徒刑壹年參月。扣案SAMSUNG廠牌之行動電話壹支（含門號0000000000號SIM卡壹張）沒收。 Ｄ○○犯三人以上共同詐欺取財罪，處有期徒刑壹年壹月。  四 5 甲○○ 在Pchome網站，佯為賣家，刊登出售門票之不實訊息，經甲○○於108年3月15日某時許上網瀏覽。 108年3月15日中午12時17分許在新竹縣住處使用網路轉帳1,590元 帳戶五 車手柯博仁於108年3月15日中午12時25分許，在新北市○○區○○路0段00號萊爾富超商北縣板雙店，將左列款項提領一空。 同上 無（非戊○○起訴範圍） 1.甲○○警詢時之證述（偵三卷一第246至248頁） 2.柯博仁警詢時之證述（偵二卷一第133至137頁、第165至170頁） 3.甲○○LINE對話、網路銀行轉帳結果翻拍照片（偵三卷一第256至259、260頁） 4.受理刑事案件報案三聯單（偵三卷一第253頁） 5.左列帳戶之交易明細（偵二卷二第202頁） 6.柯博仁犯罪時、地一覽表（偵三卷一第15頁） 7.通訊軟體LINE對話紀錄翻拍照片（偵一卷第264頁、第267至268頁） 宇○○犯三人以上共同詐欺取財罪，處有期徒刑壹年參月。扣案SAMSUNG廠牌之行動電話壹支（含門號0000000000號SIM卡壹張）沒收。 Ｄ○○犯三人以上共同詐欺取財罪，處有期徒刑壹年壹月。 五 7 乙○○ 在臉書網站，佯為賣家，刊登出售手機之不實訊息，經乙○○於108年3月15日12時29分許上網瀏覽。 108年3月15日中午12時29分許在臺中市○○○○街00號全家超商操作自動櫃員機轉帳1萬元 帳戶五 車手柯博仁於108年3月15日中午12時45分許，在新北市○○區○○路0段00號萊爾富超商北縣板嘉店，將左列款項提領一空。 同上 無（非戊○○起訴範圍） 1.乙○○警詢時之證述（偵三卷一第262至264頁） 2.乙○○LINE翻拍照片（偵一卷第269至271頁） 3.柯博仁警詢時之證述（偵二卷一第133至137頁、第165至170頁） 4.自動櫃員機交易明細表（偵三卷一第267頁） 5.左列帳戶之交易明細（偵二卷二第202頁） 6.柯博仁犯罪時、地一覽表（偵三卷一第15頁） 7.被告通訊軟體LINE對話紀錄翻拍照片（偵一卷第264頁、第267至268頁） 宇○○犯三人以上共同詐欺取財 罪，處有期徒刑 壹年肆月。扣案SAMSUNG廠牌之行動電話壹支（含門號0000000000號SIM卡壹張）沒收。  Ｄ○○犯三人以上共同詐欺取財 罪，處有期徒刑 壹年壹月。  六 6 Ｅ○○ 在臉書網站，佯為賣家，刊登出售手機之不實訊息，經Ｅ○○於108年3月15日上午11時30分許上網瀏覽。 108年3月15日中午12時36分許在臺北市松山區使用網路轉帳1萬6,000元 帳戶五 車手柯博仁於108年3月15日中午12時46分許，在新北市○○區○○○0段00號全家超商板橋華江店；同日時51分許，在新北市○○區○○路00號統一超商家麒店，將左列款項提領一空。 同上 無（非戊○○起訴範圍） 1.Ｅ○○警詢時之證述（偵三卷一第275至276頁） 2.Ｅ○○LINE翻拍照片（偵三卷一第281至285頁） 3.柯博仁警詢時之證述（偵二卷一第133至137頁、第165至170頁） 4.網路銀行轉帳結果翻拍照片（偵三卷一第282頁） 5.左列帳戶之交易明細（偵二卷二第202頁） 6.柯博仁犯罪時、地一覽表（偵三卷一第15頁） 7.被告通訊軟體LINE對話紀錄翻拍照片（偵一卷第264頁、第267至268頁） 宇○○犯三人以上共同詐欺取財罪，處有期徒刑壹年參月。扣案SAMSUNG廠牌之行動電話壹支（含門號0000000000號SIM卡壹張）沒收。 Ｄ○○犯三人以上共同詐欺取財罪，處有期徒刑壹年壹月。 七 11 辰○○ 在臉書網站，佯為賣家，刊登出售手機之不實訊息，經辰○○於108年3月17日晚間10時50分許上網瀏覽。 108年3月18日上午9時41分許在桃園市○○區○○路000號工作處所使用網路轉帳1萬5,000元 帳戶七 車手柯博仁於108年3月18日上午10時許，在臺北市○○區○○○路0段000號1樓聯邦銀行公館分行，將左列款項提領一空。 Ｄ○○於108年3月18日中午12時10分至26分許，在臺北市中正區羅斯福路3段286巷文盛公園佈告欄附近，收取柯博仁提領之詐欺取財所得，並放置於臺北市中正區紹興南街32巷內。 戊○○於108年3月18日下午1時7分至21分許，在左列地點，收取Ｄ○○放置之款項後，於同日將收取之款項放置在詐騙集團指定之新北市○○區○○街000巷○○○○巷○○○○○號碼000-000號普通重型機車置物箱內。 1.辰○○警詢時之證述（偵一卷第167至169頁） 2.柯博仁警詢時之證述（偵二卷一第133至152頁、第171至179頁） 3.網路銀行轉帳結果翻拍照片（偵一卷第174頁） 4.左列中華郵政股份有限公司帳戶之交易明細（偵二卷二第210頁） 5.監視器畫面翻拍照片（偵一卷第111頁、偵二卷一第41至43頁、第81至82頁、原審卷一第556頁、第562頁） 6.被告通訊軟體LINE對話紀錄翻拍照片（偵一卷第267至268頁、第271至272頁） 宇○○犯三人以上共同詐欺取財罪，處有期徒刑壹年參月。扣案SAMSUNG廠牌之行動電話壹支（含門號0000000000號SIM卡壹張）沒收。 Ｄ○○犯三人以上共同詐欺取財罪，處有期徒刑壹年。 戊○○犯三人以上共同詐欺取財罪，處有期徒刑壹年參月。 八 12 巳○○ 在臉書網站，佯為賣家，刊登出售手機之不實訊息，經巳○○於108年3月18日上午9時48分前某時許上網瀏覽。 108年3月18日上午9時48分許在高雄市（起訴書誤載為桃園市○○區○○路000號，應予更正）使用網路轉帳1萬8,000元 帳戶七 車手柯博仁於108年3月18日上午10時0分及1分許，在臺北市○○區○○○路0段000號1樓聯邦銀行公館分行，將左列款項提領一空。 同上 同上 1.巳○○警詢時之證述（偵一卷第178至180頁）2.證人柯博仁警詢時之證述（偵二卷一第133至152頁、第171至179頁） 3.受理詐騙帳戶通報警示簡便格式表及受理刑事案件報案三聯單（偵三卷一第347頁、第351頁） 4.左列中華郵政股份有限公司帳戶之交易明細（偵二卷二第210頁） 5.監視器畫面翻拍照片（偵一卷第111頁、偵二卷一第41至43頁、第81至82頁、原審卷一第556頁） 6.通訊軟體LINE對話紀錄翻拍照片（偵一卷第267至268頁、第271至272頁） 宇○○犯三人以上共同詐欺取財罪，處有期徒刑壹年參月。扣案SAMSUNG廠牌之行動電話壹支（含門號0000000000號SIM卡壹張）沒收。 Ｄ○○犯三人以上共同詐欺取財罪，處有期徒刑壹年。 戊○○犯三人以上共同詐欺取財罪，處有期徒刑壹年參月。 九 9 丙○○ 於108年3月17日下午1時50分許，佯為姪子，謊稱借款云云。 108年3月18日下午2時41分許在桃園市○鎮區○○路00號元大銀行平鎮分行臨櫃匯款18萬元 帳戶六 車手柯博仁於108年3月18日下午3時34分及36分許，在臺北市○○區○○路0段000號全家超商公館店；同日時37分及38分許，在臺北市○○區○○路0段000號統一超商統全店；同日時41分及42分許，在臺北市○○區○ ○路0段000號全家超商水源店；同日時45分及46分許，在臺北市○○區○○路0段000號統一超商鑫館店；同年月19日上午9時6分許，在臺北市○○區○○路0段000號玉山銀行古亭分行，將左列款項提領一空。 Ｄ○○於108年3月18日下午4時2分許，在臺北市中正區羅斯福路3段286巷文盛公園佈告欄附近，收取柯博仁提領之詐欺所得，並放置於臺北市中正區紹興南街32巷內。嗣於翌（19）日上午11時26分至54分許，在臺北市中正區汀州路3段24巷三軍總醫院附近，收取柯博仁提領之詐欺取財所得，放置於臺北市中正區羅斯福路3段142巷台電大樓捷運站附近。 戊○○於108年3月18日下午4時28分至35分許，在左列地點，收取Ｄ○○放置之款項後，於同日將收取之款項放置在詐騙集團指定之新北市○○區○○街000巷○○○○巷○○○○○號碼000-000號普通重型機車置物箱內。嗣於翌（19）日中午12時24分至47分許，在左列地點，收取Ｄ○○放置之款項後，於同日下午1時3分至8分許，將收取之款項放置在詐騙集團指定之新北市○○區○○街000巷○○○○巷○○○○○號碼000-000號普通重型機車置物箱內。 1.丙○○警詢時之證述（偵三卷一第287至288頁） 2.柯博仁警詢時之證述（偵二卷一第123至152頁、第171至179頁、原審卷一第571至576頁） 3.國內匯款申請書（偵二卷一第298頁） 4.左列玉山銀行帳戶之交易明細（偵二卷二第207頁） 5.柯博仁犯罪時、地一覽表（偵三卷一第15頁） 6.監視器畫面翻拍照片（偵一卷第112至115頁、偵二卷一第44至53頁、第83至85頁、第101至102頁、原審卷一第555頁、第556頁、第564頁、第565頁、第566頁、第577頁） 7.通訊軟體LINE對話紀錄翻拍照片（偵一卷第267至至272頁） 宇○○犯三人以上共同詐欺取財罪，處有期徒刑壹年肆月。扣案SAMSUNG廠牌之行動電話壹支（含門號0000000000號SIM卡壹張）沒收。 Ｄ○○犯三人以上共同詐欺取財罪，處有期徒刑壹年壹月。 戊○○犯三人以上共同詐欺取財罪，處有期徒刑壹年參月。 十 14 地○○ 在臉書網站，佯為賣家，刊登出售手機之不實訊息，經地○○於108年3月18日中午12時12分許上網瀏覽。 108年3月19日上午9時39分許在桃園市使用網路轉帳1萬元 帳戶六 車手柯博仁於108年3月19日上午9時47分許，在臺北市○○區○○路0段000號統一超商同昌店，將左列款項提領一空。 Ｄ○○於108年3月19日上午11時26分至54分許，在臺北市中正區汀州路3段24巷三軍總醫院附近，收取柯博仁提領之詐欺取財所得，放置於臺北市中正區羅斯福路3段142巷台電大樓捷運站附近。 戊○○於108年3月19日中午12時24分至47分許，在左列地點，收取Ｄ○○放置之款項後，於同日下午1時3分至8分許，將收取之款項放置在詐騙集團指定之新北市○○區○○街000巷○○○○巷○○○○○號碼000-000號普通重型機車置物箱內。 1.地○○警詢時之證述（偵三卷一第301至302頁） 2.柯博仁警詢時之證述（偵二卷一第123至132頁、第139至152頁、第171至179頁、原審卷一第571至576頁） 3.地○○與詐騙集團LINE對話紀錄翻拍（偵三卷一第310至316頁） 4.網路銀行轉帳結果翻拍照片（偵三卷一第314頁） 5.左列玉山銀行帳戶之交易明細（偵二卷二第207頁） 6.柯博仁犯罪時、地一覽表（偵三卷一第15頁） 7.通訊軟體LINE對話紀錄翻拍照片（偵一卷第267至268頁、第271至272頁） 8.監視器畫面翻拍照片（偵二卷一第47至53頁、第101至102頁、原審卷一第556頁） 宇○○犯三人以上共同詐欺取財罪，處有期徒刑壹年參月。扣案SAMSUNG廠牌之行動電話壹支（含門號0000000000號SIM卡壹張）沒收。 Ｄ○○犯三人以上共同詐欺取財罪，處有期徒刑壹年。 戊○○犯三人以上共同詐欺取財罪，處有期徒刑壹年參月。 十一 2 Ｂ○○ 在Pchome網站，佯為賣家，刊登出售奶粉之不實訊息，經Ｂ○○於108年3月9日某時許上網瀏覽。 108年3月19日上午10時12分許在桃園市○○區○○路0段000號東興郵局操作自動櫃員機轉帳2,880元 帳戶六 同上 同上 同上 1.Ｂ○○警詢時之證述（偵三卷一第319至320頁） 2.柯博仁警詢時之證述（偵二卷一第123至132頁、第139至152頁、第171至179頁、原審卷一第537至543頁） 3.自動櫃員機交易明細表（偵三卷一第326頁） 4.左列玉山銀行帳戶之交易明細（偵二卷二第207頁） 5.柯博仁之犯罪時、地一覽表（偵三卷一第15頁） 6.通訊軟體LINE對話紀錄翻拍照片（偵一卷第267至268頁、第271至272頁） 7.監視器畫面翻拍照片（偵二卷一第47至53頁、第101至102頁、原審卷一第547頁） 宇○○犯三人以上共同詐欺取財罪，處有期徒刑壹年貳月。扣案SAMSUNG廠牌之行動電話壹支（含門號0000000000號SIM卡壹張）沒收。 Ｄ○○犯三人以上共同詐欺取財罪，處有期徒刑壹年。 戊○○犯三人以上共同詐欺取財罪，處有期徒刑壹年貳月。 十二 10 Ａ○○ 於108年3月17日下午2時許，佯為客戶，謊稱借款云云 108年3月19日上午10時42分許在Ａ○○臺北市文山區住處使用網路轉帳5萬元 帳戶二 車手柯博仁於108年3月19日上午11時5分許，在臺北市○○區○○路00號統一超商師大店，將左列款項提領一空。 Ｄ○○於108年3月19日上午11時26分至54分許，在臺北市中正區汀州路3段24巷三軍總醫院附近，收取柯博仁提領之詐欺取財所得，放置於臺北市中正區羅斯福路3段142巷台電大樓捷運站附近。嗣於同日下午3時40分至57分許，在臺北市中正區汀州路3段24巷三軍總醫院附近，收取柯博仁提領之詐欺所得。放置於臺北市○○區○○街00號。 戊○○於108年3月19日中午12時27分至48分許，在左列地點，收取Ｄ○○放置之款項後，於同日下午1時3分至8分許，將收取之款項放置在詐騙集團指定之新北市○○區○○街000巷○○○○巷○○○○○號碼000-000號普通重型機車置物箱內。嗣於同日下午4時46分至5時4分許，在左列地點，收取Ｄ○○放置之款項後，於同日下午5時24分許，將收取之款項放置在上開詐騙集團指定處所。 1.Ａ○○警詢、本院審理時之證述（偵三卷一第406至408頁、本院卷第502至504頁） 2.柯博仁警詢時之證述（偵二卷一第123至132頁、第171至179頁、原審卷一第589至594頁） 3.網路轉帳結果及明細、玉山銀行帳戶存摺封面及內頁影本（偵三卷一第415頁、第417頁） 4.受理刑事案件報案三聯單（偵三卷一第414頁） 5.Ａ○○之LINE對話紀錄截圖（偵一卷第409頁、第416頁） 6.左列中國信託帳戶之交易明細（原審卷一第378頁） 7.被告通訊軟體LINE對話紀錄翻拍照片（偵一卷第278頁、第280頁） 8.證人柯博仁犯罪時、地一覽表（偵三卷第16頁） 9.監視器畫面翻拍照片（偵一卷第233至236頁、偵二卷一第47至59頁、第81至82頁、第101至102頁、原審卷一第412頁、第560頁、第596頁） 宇○○犯三人以上共同詐欺取財罪，處有期徒刑壹年參月。扣案SAMSUNG廠牌之行動電話壹支（含門號0000000000號SIM卡壹張）沒收。 Ｄ○○犯三人以上共同詐欺取財罪，處有期徒刑壹年。 戊○○犯三人以上共同詐欺取財罪，處有期徒刑壹年參月。     108年3月19日上午11時37分許在臺北市文山區Ａ○○住處使用網路轉帳4萬元 帳戶二 車手柯博仁於108年3月19日上午11時57分許，在臺北市○○區○○路0段000號統一超商軍總店，提領4萬元。 同上 同上 1.Ａ○○警詢、本院審理時之證述（偵三卷一第406至408頁、本院卷第502至504頁） 2.網路轉帳結果及明細、玉山銀行帳戶存摺封面及內頁影本（偵三卷一第415頁、第417頁） 3.左列中國信託帳戶之交易明細（原審卷一第378頁） 4.Ａ○○之LINE對話紀錄截圖（偵一卷第409頁、第416頁） 5.監視器畫面翻拍照片（原審卷一第412頁、第561頁） 6.通訊軟體LINE對話紀錄翻拍照片（偵一卷第278頁、第280頁） 7.柯博仁犯罪時、地一覽表（偵三卷第16頁） 8.監視器畫面翻拍照片（偵一卷第233至236頁、偵二卷一第47至59頁、第81至82頁、第101至102頁、原審卷一第412頁、第560頁、第596頁）  十三 8 Ｃ○○ 在臉書網站，佯為貸款公司，刊登提供小額借款之不實訊息，經Ｃ○○於108年3月15日下午5時30分許上網瀏覽。 108年3月19日上午11時7分許在新北市○○區○○○路0段000號臨櫃無摺存款1萬4,000元 帳戶八 車手柯博仁於108年3月19日上午11時15分許，在臺北市○○區○○○路0段000號統一超商龍泉店；同日中午12時39分許，在臺北市○○區○○路0段000號全家超商公館店，將左列款項提領一空。 Ｄ○○於108年3月19日上午11時26分至54分許，在臺北市中正區汀州路3段24巷三軍總醫院附近，收取柯博仁提領之詐欺取財所得，放置於臺北市中正區羅斯福路3段142巷台電大樓捷運站附近。嗣於同日下午3時40分至57分許，在臺北市中正區汀州路3段24巷三軍總醫院附近，收取柯博仁提領之詐欺所得。內，放置於臺北市○○區○○街00號。 戊○○於108年3月19日中午12時24分至47分許，在左列地點，收取Ｄ○○放置之款項後，於同日下午1時3分至8分許，將收取之款項放置在詐騙集團指定之新北市○○區○○街000巷○○○○巷○○○○○號碼000-000號普通重型機車置物箱內。嗣於同日下午4時46分至5時4分許，在左列地點，收取Ｄ○○放置之款項後，於同日下午5時24分許，同將收取之款項放置在上開詐騙集團指定處所。 1.Ｃ○○警詢時之證述（偵三卷一第384至385頁） 2.柯博仁警詢時之證述（108年度偵字第123至132頁、第13908號卷一第171至179頁、卷一第599至607頁） 3.受理刑事案件報案三聯單及受理詐騙帳戶通報警示簡便格式表（偵三卷一第387頁、第390頁） 4.左列華南銀行帳戶之交易明細（偵二卷二第214頁） 5.柯博仁犯罪時、地一覽表（偵三卷一第16頁） 6.通訊軟體LINE對話紀錄翻拍照片（偵一卷第267至268頁、第271至272頁） 7.監視器畫面翻拍照片（偵二卷一第47至53頁、第101至102頁、卷一第559頁、第611頁） 宇○○犯三人以上共同詐欺取財罪，處有期徒刑壹年貳月。扣案SAMSUNG廠牌之行動電話壹支（含門號0000000000號SIM卡壹張）沒收。 Ｄ○○犯三人以上共同詐欺取財罪，處有期徒刑壹年。 戊○○犯三人以上共同詐欺取財罪，處有期徒刑壹年貳月。 十四 13 壬○○ 於108年3月18日中午12時許，佯為友人，謊稱借款云云 108年3月19日上午11時5分許在宜蘭市○○路0段000號臺灣中小企業銀行宜蘭分行臨櫃匯款12萬元 帳戶一 車手柯博仁於108年3月19日中午12時4分及10分許，分別在臺北市○○區○○○路0段000巷00號統一超商羅館店及臺北市○○區○○路0段000號統一超商統全店，將左列款項提領一空。 Ｄ○○於同108年3月19日下午3時40分至57分許，在臺北市中正區汀州路3段24巷三軍總醫院附近，收取柯博仁提領之詐欺所得。內，放置於臺北市○○區○○街00號。 戊○○於108年3月19日下午4時46分至5時4分許，在左列地點，收取被告Ｄ○○放置之款項後，於同日下午5時24分許，將收取之款項放置在詐騙集團指定之新北市○○區○○街000巷○○○○巷○○○○○號碼000-000號普通重型機車置物箱。 1.壬○○警詢時之證述（偵三卷一第451至452頁） 2.柯博仁警詢時之證述（偵二卷一第123至132頁、第171至179頁） 3.臺灣中小企業銀行匯款申請書（匯款人證明聯）及存款交易明細查詢單（偵三卷一第461頁、原審卷一第427頁） 4.臺灣中小企業銀行宜蘭分行109年9月7日109宜蘭字第158號函暨所附壬○○之帳號00000000000號號帳戶及帳號00000000000號帳戶之存款交易明細查詢單及匯款申請書（原審卷一第425至431頁） 5.左列帳戶之交易明細（原審卷一第383頁） 6.柯博仁之犯罪時、地一覽表（偵三卷一第16頁） 7.通訊軟體LINE對話紀錄翻拍照片（偵一卷第279至280頁） 8.監視器畫面翻拍照片（偵一卷第233至236頁、偵二卷一第54至59頁、原審卷一第416頁、第560頁） 宇○○犯三人以上共同詐欺取財罪，處有期徒刑壹年貳月。扣案SAMSUNG廠牌之行動電話壹支（含門號0000000000號SIM卡壹張）沒收。 Ｄ○○犯三人以上共同詐欺取財罪，處有期徒刑壹年。 戊○○犯三人以上共同詐欺取財罪，處有期徒刑壹年參月。 十五 15 亥○○ 在臉書網站，佯為賣家，刊登出售手機之不實訊息，經亥○○於108年3月19日上午11時20分許上網瀏覽。 108年3月19日中午12時23分許在臺南市○○區○○路000號新營郵局操作自動櫃員機轉帳1萬3,000元 帳戶八 車手柯博仁於108年3月19日中午12時40分許，在臺北市○○區○○路0段000號全家超商公館店；同日時52分許，在臺北市○○區○○○路0段0號台大第二活動中心，將左列款項提領一空。 同上 同上 1.亥○○警詢、本院審理時之證述（偵三卷一第392至393頁、本院卷第505至506頁） 2.柯博仁警詢時之證述（偵二卷一第123至132頁、第171至179頁、原審卷一第599至607頁） 3.自動櫃員機交易明細表（偵三卷一第400頁） 4.左列華南銀行帳戶之交易明細（偵二卷二第214頁） 5.柯博仁犯罪時、地一覽表（偵三卷一第16頁） 6.通訊軟體LINE對話紀錄翻拍照片（偵一卷第267至268頁、第271至272頁） 7.監視器畫面翻拍照片（偵二卷一第54至59頁、原審卷一第559頁） 宇○○犯三人以上共同詐欺取財罪，處有期徒刑壹年貳月。扣案SAMSUNG廠牌之行動電話壹支（含門號0000000000號SIM卡壹張）沒收。 Ｄ○○犯三人以上共同詐欺取財罪，處有期徒刑壹年。 戊○○犯三人以上共同詐欺取財罪，處有期徒刑壹年參月。 十六 26 辛○○ 在PChome網站，佯為賣家，刊登出售保健食品之不實訊息，經辛○○於108年3月20日上午9時30分許上網瀏覽。 108年3月20日上午9時42分許在桃園市使用網路轉帳4,900元 帳戶九 車手柯博仁於108年3月20日上午10時15分許，在臺北市○○區○○○路0段000○00號統一超商合旺店，將左列款項提領一空。 Ｄ○○於108年3月20日上午11時46分許、中午12時50分許、下午2時19分許及3時54分許，在臺北市○○區○○○路0段000號科技大樓捷運站對面UBIKE停車場，分別收取柯博仁提領之詐欺所得，並放置於臺北市大安區建國南路2段25巷口冷氣壓縮機上。 戊○○於108年3月20日中午12時22分、下午1時19分、2時15分後及4時5分許，在左列地點，分別收取Ｄ○○放置之款項後，於同日中午12時48分至下午1時3分許、1時46分至2時2分許及下午4時23分至4時50分許，將收取之款項放置在詐騙集團指定之新北市○○區○○街000巷○○○○巷○○○○○號碼000-000號普通重型機車置物箱內。 1.辛○○警詢時之證述（偵三卷二第468至470頁） 2.柯博仁警詢時之證述（偵二卷一第155至164頁） 3.網路銀行轉帳結果、LINE對話內容翻拍照片（偵三卷二第477、478至482 頁） 4.左列帳戶之交易明細（偵二卷二第229頁） 5.柯博仁犯罪時、地一覽表（偵三卷一第16頁） 6.通訊軟體LINE對話紀錄翻拍照片（108年度偵字9077號卷第288至289頁） 7.監視器畫面翻拍照片（偵一卷第237至239頁、偵二卷一第105至114頁、原審卷一第518頁） 宇○○犯三人以上共同詐欺取財罪，處有期徒刑壹年肆月。扣案SAMSUNG廠牌之行動電話壹支（含門號0000000000號SIM卡壹張）沒收。 Ｄ○○犯三人以上共同詐欺取財罪，處有期徒刑壹年壹月。 戊○○犯三人以上共同詐欺取財罪，處有期徒刑壹年肆月。 十七 27 卯○○ 在Pchome網站，佯為賣家，刊登出售保健食品之不實訊息，經卯○○於108年3月20日上午9時47分許上網瀏覽。 108年3月20日上午9時51分許在臺中市住處使用網路轉帳3,600元。 帳戶九 車手柯博仁於108年3月20日上午10時15分許，在臺北市○○區○○○路0段000○00號統一超商合旺店，將左列款項提領一空。 同上 同上 1.卯○○警詢時之證述（偵三卷二第3至5頁） 2.柯博仁警詢時之證述（偵二卷一第155至164頁） 3.網路銀行轉帳結果、LINE對話內容翻拍照片（偵三卷二第8、9至15頁） 4.左列帳戶之交易明細（偵二卷二第229頁） 5.柯博仁犯罪時、地一覽表（偵三卷一第16頁） 6.通訊軟體LINE對話紀錄翻拍照片（108年度偵字9077號卷第288至289頁） 7.監視器畫面翻拍照片（偵一卷第237至239頁、偵二卷一第105至114頁、原審卷一第518頁） 宇○○犯三人以上共同詐欺取財罪，處有期徒刑壹年參月。扣案SAMSUNG廠牌之行動電話壹支（含門號0000000000號SIM卡壹張）沒收。 Ｄ○○犯三人以上共同詐欺取財罪，處有期徒刑壹年。 戊○○犯三人以上共同詐欺取財罪，處有期徒刑壹年參月。 十八 16 玄○○ 在PChome網站，佯為賣家，刊登出售尿布之不實訊息，經玄○○於108年3月19日中午12時許上網瀏覽。 108年3月20日上午9時58分許在不詳地點使用網路轉帳3,145元 帳戶九 車手柯博仁於108年3月20日上午10時15分許，在臺北市○○區○○○路0段000巷00號統一超商合旺店，將左列款項提領一空。 同上 同上 1.玄○○警詢時之證述（偵三卷二第23至24頁） 2.柯博仁警詢時之證述（偵二卷一第155至164頁） 3.LINE對話內容、網路銀行轉帳結果翻拍照片（偵三卷二第27至31頁） 4.左列帳戶之交易明細（偵二卷二第229頁） 5.柯博仁犯罪時、地一覽表（偵三卷一第16頁） 6.通訊軟體LINE對話紀錄翻拍照片（偵一卷第288至289頁） 7.監視器畫面翻拍照片（偵一卷第237至239頁、偵二卷一第105至114頁、原審卷一第518頁） 宇○○犯三人以上共同詐欺取財罪，處有期徒刑壹年參月。扣案SAMSUNG廠牌之行動電話壹支（含門號0000000000號SIM卡壹張）沒收。 Ｄ○○犯三人以上共同詐欺取財罪，處有期徒刑壹年。 戊○○犯三人以上共同詐欺取財罪，處有期徒刑壹年參月。 十九 17 紀念恩 在PChome網站，佯為賣家，刊登出售保健食品之不實訊息，經紀念恩於108年3月16日（起訴書誤載為19日，應予更正）下午3時40分許上網瀏覽。 108年3月20日上午10時許在臺南市○○區○○○00號新樓醫院麻豆分院操作自動櫃員機轉帳4,095元 帳戶九 車手柯博仁於108年3月20日上午10時15分許，在臺北市○○區○○○路0段000巷00號統一超商合旺店，將左列款項提領一空。 同上 同上 1.紀念恩警詢時之證述（偵三卷二第39至42頁） 2.柯博仁警詢時之證述（偵二卷一第155至164頁） 3.自動櫃員機交易明細表、LINE對話截圖（偵三卷二第49、53至60頁） 4.左列帳戶之交易明細（偵二卷二第229頁） 5.柯博仁犯罪時、地一覽表（偵三卷一第16頁） 6.通訊軟體LINE對話紀錄翻拍照片（偵一卷第288至289頁） 7.監視器畫面翻拍照片（偵一卷第237至239頁、偵二卷一第105至114頁、原審卷一第518頁） 宇○○犯三人以上共同詐欺取財罪，處有期徒刑壹年肆月。扣案SAMSUNG廠牌之行動電話壹支（含門號0000000000號SIM卡壹張）沒收。 Ｄ○○犯三人以上共同詐欺取財罪，處有期徒刑壹年壹月。 戊○○犯三人以上共同詐欺取財罪，處有期徒刑壹年肆月。 二十 23 己○○ 在臉書網站，佯為賣家，刊登出售手機之不實訊息，經己○○於108年3月20日上午8時30分許上網瀏覽。 108年3月20日上午10時6分許在桃園市○○區○○路0號開南大學操作自動櫃員機轉帳1萬1,500元 帳戶九 車手柯博仁於108年3月20日上午10時16分許，在臺北市○○區○○○路0段000○00號統一超商合旺店；同日時40分許，在臺北市○○區○○○路0段000○0號全家超商和東店，將左列款項提領一空。 同上 同上 1.己○○警詢時之證述（偵三卷二第62至64頁） 2.柯博仁警詢時之證述（偵二卷一第155至164頁、原審卷一第599至607頁） 3.自動櫃員機交易明細表（偵三卷二第73頁） 4.左列帳戶之交易明細（偵二卷二第229頁） 5.柯博仁犯罪時、地一覽表（偵三卷一第16頁） 6.通訊軟體LINE對話紀錄翻拍照片（偵一卷第288至289頁） 7.監視器畫面翻拍照片（偵一卷第237至239頁、偵二卷一第105至114頁、原審卷一第518頁、第609至610頁） 宇○○犯三人以上共同詐欺取財罪，處有期徒刑壹年肆月。扣案SAMSUNG廠牌之行動電話壹支（含門號0000000000號SIM卡壹張）沒收。 Ｄ○○犯三人以上共同詐欺取財罪，處有期徒刑壹年壹月。 戊○○犯三人以上共同詐欺取財罪，處有期徒刑壹年肆月。 二十一 18 丑○○ 在臉書網站，佯為賣家，刊登出售手機之不實訊息，經丑○○於108年3月19日中午12時許上網瀏覽。 108年3月20日上午10時19分許在臺中市○區○○路000號聯邦銀行操作自動櫃員機轉帳1萬元 帳戶九 車手柯博仁於108年3月20日上午10時40分許，在臺北市○○區○○○路0段000○0號全家超商和東店，將左列款項提領一空。 同上 同上 1.丑○○警詢時之證述（偵三卷二第77至79頁） 2.柯博仁警詢時之證述（偵二卷一第155至164頁、原審卷一第599至607頁） 3.自動櫃員機交易明細表、LINE對話截圖（偵三卷二第85、86至93頁） 4.左列帳戶之交易明細（偵二卷二第229頁） 5.柯博仁犯罪時、地一覽表（偵三卷一第16頁） 6.通訊軟體LINE對話紀錄翻拍照片（偵一卷第288至289頁） 7.監視器畫面翻拍照片（偵一卷第237至239頁、偵二卷一第105至114頁、原審卷一第518頁、第609至610頁） 宇○○犯三人以上共同詐欺取財罪，處有期徒刑壹年貳月。扣案SAMSUNG廠牌之行動電話壹支（含門號0000000000號SIM卡壹張）沒收。 Ｄ○○犯三人以上共同詐欺取財罪，處有期徒刑壹年。 戊○○犯三人以上共同詐欺取財罪，處有期徒刑壹年參月。 二十二 24 午○○ 在臉書網站，佯為賣家，刊登出售平板電腦之不實訊息，經午○○於108年3月20日上午9時許上網瀏覽。 108年3月20日上午10時28分許在午○○工作處所使用網路轉帳2萬元 帳戶九 車手柯博仁於108年3月20日上午10時40分許，在臺北市○○區○○○路0段000○0號全家超商和東店；同日上午11時12分許，在臺北市○○區○○○路0段000○00號統一超商龍淵店，將左列款項提領一空。 同上 同上 1.午○○警詢時之證述（偵三卷二第101至103頁） 2.柯博仁警詢時之證述（偵二卷一第155至164頁、原審卷一第599至607頁） 3.LIN對話及網路銀行交易結果畫面截圖（偵三卷二第107至111頁） 4.左列帳戶之交易明細（偵二卷二第229頁） 5.柯博仁犯罪時、地一覽表（偵三卷第16頁） 6.通訊軟體LINE對話紀錄翻拍照片（偵一卷第288至289頁） 7.監視器畫面翻拍照片（偵一卷第237至239頁、偵二卷一第105至114頁、原審卷一第518頁、第609至610頁） 宇○○犯三人以上共同詐欺取財罪，處有期徒刑壹年肆月。扣案SAMSUNG廠牌之行動電話壹支（含門號0000000000號SIM卡壹張）沒收。 Ｄ○○犯三人以上共同詐欺取財罪，處有期徒刑壹年壹月。 戊○○犯三人以上共同詐欺取財罪，處有期徒刑壹年肆月。 二十三 25 未○○ 在PChome網站，佯為賣家，刊登出售奶粉之不實訊息，經未○○於108年3月20日上午9時許上網瀏覽。 108年3月20日上午10時29分許在桃園市○○區○○路000號玉山銀行中壢分行操作自動櫃員機轉帳3,800元 帳戶九 車手柯博仁於108年3月20日上午11時12分許，在臺北市○○區○○○路0段000○00號統一超商龍淵店，將左列款項提領一空。 同上 同上 1.未○○警詢時之證述（偵三卷二第114至116頁） 2.柯博仁警詢時之證述（偵二卷一第155至164頁） 3.自動櫃員機交易明細表（偵三卷二第119頁） 4.左列帳戶之交易明細（偵二卷二第229頁） 5.柯博仁犯罪時、地一覽表（偵三卷第16頁） 6.通訊軟體LINE對話紀錄翻拍照片（偵一卷第288至289頁） 7.監視器畫面翻拍照片（偵一卷第237至239頁、偵二卷一第105至114頁、原審卷一第518頁、第610頁） 宇○○犯三人以上共同詐欺取財罪，處有期徒刑壹年參月。扣案SAMSUNG廠牌之行動電話壹支（含門號0000000000號SIM卡壹張）沒收。 Ｄ○○犯三人以上共同詐欺取財罪，處有期徒刑壹年。 戊○○犯三人以上共同詐欺取財罪，處有期徒刑壹年參月。 二十四 21 子○○ 在臉書網站，佯為賣家，刊登出售手機之不實訊息，經子○○於108年3月19日晚間9時30分許上網瀏覽。 108年3月20日上午11時8分許在桃園市○○區○○路0段0號大園高中操作自動櫃員機轉帳1萬8,000元 帳戶九 車手柯博仁於108年3月20日上午11時20分許，在臺北市○○區○○街00巷00號1樓OK超商和平籃球館店，將左列款項提領一空。 同上 同上 1.子○○警詢時之證述（偵三卷二第127至128頁） 2.柯博仁警詢時之證述（偵二卷一第155至164頁、原審卷一第485至492頁） 3.自動櫃員機交易明細表（偵三卷二第132頁） 4.左列帳戶之交易明細（偵二卷二第229頁） 5.柯博仁犯罪時、地一覽表（偵三卷一第16頁） 6.通訊軟體LINE對話紀錄翻拍照片（偵一卷第288至289頁） 7.監視器畫面翻拍照片（偵一卷第237至239頁、偵二卷一第105至114頁、原審卷一第494頁、第519頁） 宇○○犯三人以上共同詐欺取財罪，處有期徒刑壹年肆月。扣案SAMSUNG廠牌之行動電話壹支（含門號0000000000號SIM卡壹張）沒收。 Ｄ○○犯三人以上共同詐欺取財罪，處有期徒刑壹年壹月。 戊○○犯三人以上共同詐欺取財罪，處有期徒刑壹年肆月。 二十五 28 陳明國（起訴書誤載為Ｆ○○） 於108年3月20日上午10時20分許，去電佯為姪子，謊稱借款云云 108年3月20日上午11時21分許在高雄市○○區○○路00號翁園農會臨櫃匯款15萬元 帳戶十 車手柯博仁於108年3月20日中午12時10分及11分許，在臺北市○○區○○○路0段000號萊爾富超商北市安興店；同日時13分及15分許，在臺北市○○區○○○路0段000號全家商興和店；同日時20分、21分、23分及24分許，在臺北市○○區○○○路0段000號全聯超市大安店，將左列款項提領一空。 同上 同上 1.Ｆ○○警詢時之證述（偵三卷二第139至140頁） 2.柯博仁警詢時之證述（偵二卷一第155至164頁、原審卷一第485至492頁、原審卷一第485至492頁） 3.匯款回條（偵三卷二第147頁） 4.左列帳戶之交易明細（偵二卷二第232頁） 5.柯博仁犯罪時、地一覽表（偵三卷一第16頁） 6.臺北市政府警察局中正第二分局109年9月1日北市警中正二分刑字第1093022770號函（原審卷一第401頁） 7.通訊軟體LINE對話紀錄翻拍照片（偵一卷第288至289頁） 8.監視器畫面翻拍照片（偵一卷第237至239頁、原審卷一第493頁、第519頁、第520頁） 宇○○犯三人以上共同詐欺取財罪，處有期徒刑壹年肆月。扣案SAMSUNG廠牌之行動電話壹支（含門號0000000000號SIM卡壹張）沒收。 Ｄ○○犯三人以上共同詐欺取財罪，處有期徒刑壹年壹月。 戊○○犯三人以上共同詐欺取財罪，處有期徒刑壹年肆月。 二十六 32 丁○○ 於108年3月19日下午5時許起，佯為友人，嗣並於翌（20）日謊稱借款云云 108年3月20日上午10時44分許在臺中市○○區○○路0段00號頭家厝郵局臨櫃匯款3萬元 帳戶二 嗣匯款而詐欺取財既遂後，左列帳戶於同日下午經設定為警示帳戶，故未經提領（嗣並經銀行將款項發還丁○○） 無（非Ｄ○○起訴範圍） 無（非戊○○起訴範圍） 1.丁○○警詢時之證述（偵三卷一第421至424頁） 2.柯博仁警詢時之證述（偵二卷一第171至179頁） 3.郵政跨行匯款申請書（偵三卷一第436頁） 4.左列中國信託銀行之交易明細（原審卷一第379頁） 5.通訊軟體LINE對話紀錄翻拍照片（偵一卷第278頁、第280頁） 6.監視器畫面翻拍照片（偵一卷第233至236頁） 宇○○犯三人以上共同詐欺取財罪，處有期徒刑壹年參月。扣案SAMSUNG廠牌之行動電話壹支（含門號0000000000號SIM卡壹張）沒收。 二十七 19 申○○ 於108年3月19日中午12時45分許，去電佯為姪女，謊稱借款云云 108年3月20日中午12時許在新北市○○區區○路00號華南銀行板新分行臨櫃匯款4萬元 帳戶二 匯款失敗，款項已退回，而詐欺取財未遂 無（非Ｄ○○起訴範圍） 無（非戊○○起訴範圍） 1.申○○警詢時之證述（偵三卷一第437至441頁） 2.柯博仁警詢時之證述（偵二卷一第171至179頁） 3.匯款回條聯（偵三卷一第446頁） 4.通訊軟體LINE對話紀錄翻拍照片（偵一卷第278頁、第280頁） 5.監視器畫面翻拍照片（偵一卷第233至236頁） 宇○○犯三人以上共同詐欺取財未遂罪，處有期徒刑捌月。扣案SAMSUNG廠牌之行動電話壹支（含門號0000000000號SIM卡壹張）沒收。 二十八 22 宙○○ 在PChome網站，佯為賣家，刊登出售保健食品之不實訊息，經宙○○於108年3月19日某時許上網瀏覽。 108年3月21日上午9時45分許在新北市○○區○○街00號全家超商操作自動櫃員機轉帳5,100元 帳戶十 車手柯博仁於108年3月21日上午10時9分許，在臺北市○○區○○街00巷00號全家超商五常店，將左列款項提領一空。 無（非Ｄ○○起訴範圍） 無（非戊○○起訴範圍） 1.宙○○警詢時之證述（偵三卷二第151至152頁） 2.柯博仁警詢時之證述（偵二卷一第162頁、原審卷一第523至531頁） 3.LINE對話內容及自動櫃員機交易明細表翻拍照片（偵三卷二第157至160 頁） 4.左列帳戶之交易明細（偵二卷二第232頁） 5.柯博仁犯罪時、地一覽表（偵三卷一第17頁） 6.通訊軟體LINE對話紀錄翻拍照片（偵一卷第288至289頁） 7.監視器畫面翻拍照片（偵一卷第237至239頁、原審卷一第520頁、第532頁） 宇○○犯三人以上共同詐欺取財罪，處有期徒刑壹年肆月。扣案SAMSUNG廠牌之行動電話壹支（含門號0000000000號SIM卡壹張）沒收。 二十九 30 癸○○ 在臉書網站，佯為賣家，刊登出售手機之不實訊息，經癸○○於108年3月20日晚間9時許上網瀏覽。 108年3月21日上午9時49分許在臺中市使用網路轉帳8,000元 帳戶十 同上 無（非Ｄ○○起訴範圍） 無（非戊○○起訴範圍） 1.癸○○警詢時之證述（偵三卷二第164至166頁） 2.柯博仁警詢時之證述（偵二卷一第123至132頁、第162頁、原審卷一第523至531頁） 3.左列帳戶之交易明細（偵二卷二第232頁） 4.柯博仁犯罪時、地一覽表（偵三卷一第17頁） 5.通訊軟體LINE對話紀錄翻拍照片（偵一卷第286至290頁） 6.監視器畫面翻拍照片（偵一卷第237至239頁、原審卷一第520頁、第532頁） 宇○○犯三人以上共同詐欺取財罪，處有期徒刑壹年肆月。扣案SAMSUNG廠牌之行動電話壹支（含門號0000000000號SIM卡壹張）沒收。 三十 29 庚○○ 在PChome網站，佯為賣家，刊登出售餐券之不實訊息，經庚○○於108年3月時許上網瀏覽。 108年3月21日上午10時9分許在新北市三峽區庚○○住處使用網路轉帳4,350元 帳戶十 108年3月21日上午10時12分許，在臺北市○○區○○路000巷00號統一超商濱20日晚間8江店，提領4,000元 無（非Ｄ○○起訴範圍） 無（非戊○○起訴範圍） 1.庚○○警詢時之證述（偵三卷二第172至173頁） 2.柯博仁警詢及偵查時之證述（偵二卷一第162頁、偵一卷第339至340頁、原審卷一第523至531頁） 3.網路銀行轉帳結果、LINE對話內容翻拍照片（偵三卷二第176、178頁） 4.左列帳戶之交易明細（偵二卷二第232頁） 5.柯博仁犯罪時、地一覽表（偵三卷一第17頁） 宇○○犯三人以上共同詐欺取財罪，處有期徒刑壹年肆月。扣案SAMSUNG廠牌之行動電話壹支（含門號0000000000號SIM卡壹張）沒收。 三十一 20 戌○○ 在PChome網站，佯為賣家，刊登出售保健食品之不實訊息，經戌○○於108年3月19日下午2時45分許上網瀏覽。 108年3月21日上午11時14分許在新北市○○區○○路0段00號操作自動櫃員機轉帳1,920元 帳戶十 匯入帳戶而詐欺取財既遂後，尚未經提領，嗣該帳戶於同年月25日經設定為警示帳戶 無（非Ｄ○○起訴範圍） 無（非戊○○起訴範圍） 1.戌○○警詢時之證述（偵三卷二第185至189頁） 2.柯博仁警詢時之證述（偵二卷一第155至164頁） 3.自動櫃員機交易明細表、LINE對話內容截圖（偵三卷二第192、193至197頁） 4.受理刑事案件報案三聯單（偵三卷二第183頁） 5.左列帳戶之交易明細（偵二卷二第232頁；原審卷一第716頁） 6.通訊軟體LINE對話紀錄翻拍照片（偵一卷第288至289頁） 7.監視器畫面翻拍照片（偵一卷第237至239頁） 宇○○犯三人以上共同詐欺取財罪，處有期徒刑壹年參月。扣案SAMSUNG廠牌之行動電話壹支（含門號0000000000號SIM卡壹張）沒收。 三十二 31 黃○○ 在臉書網站，佯為賣家，刊登出售手機之不實訊息，經黃○○於108年3月21日上午10時許上網瀏覽。 108年3月21日上午11時16分許在彰化縣○○市○○路0號全家超商操作自動櫃員機轉帳1萬8,000元 帳戶十 匯入帳戶而詐欺取財既遂後，尚未經提領，嗣該帳戶於同年月25日經設定為警示帳戶 無（非Ｄ○○起訴範圍） 無（非戊○○起訴範圍） 1.黃○○警詢時之證述（偵三卷二第208至211頁） 2.柯博仁警詢時之證述（偵二卷一第155至164頁） 3.自動櫃員機交易明細表、LINE對話截圖（偵三卷二第212、213至214頁） 4.左列帳戶之交易明細（偵二卷二第232頁；原審卷一第716頁） 5.通訊軟體LINE對話紀錄翻拍照片（偵一卷第288至289頁） 6.監視器畫面翻拍照片（偵一卷第237至239頁） 宇○○犯三人以上共同詐欺取財罪，處有期徒刑壹年參月。扣案SAMSUNG廠牌之行動電話壹支（含門號0000000000號SIM卡壹張）沒收。 

附表三
編號 被害人 調解內容 被告已賠償金額 相對應被告犯行之犯罪所得 證據資料 1 酉○○（附表二編號一） 宇○○應於109年8月12日起按月支付1,300元，共13,400元。 Ｄ○○應於109年8月15日起按月支付1,000元，共10,500元。 戊○○應匯款給付10,500元。  宇○○：109年8月至110年3月共10,400元。 Ｄ○○：109年8月至110年3月，共7,000元。 戊○○：110年3月25日匯款10,500元。 宇○○：帳戶四及帳戶八（附表一編號3、7） Ｄ○○：108年3月18、19日，共2,000元。 戊○○：108年3月18、19日，共4,000元。 調解筆錄（見原審卷一第291頁） 宇○○提出之存款人收執聯（見原審卷二第89、91頁、本院卷第543至547頁） Ｄ○○之自動櫃員機交易明細（見原審卷二第87頁） 戊○○提出和解書、郵政跨行匯款申請書（見本院卷第649、651頁） 2 寅○○（附表二編號三） 宇○○當場給付2,000元。 同左 宇○○：帳戶五（附表一編號4） 宇○○提出和解書（見本院卷第563頁） 3 甲○○（附表二編號四） 宇○○應匯款給付800元。 宇○○110年3月29日匯款800元。 宇○○：帳戶五（附表一編號4） 宇○○提出和解書、郵政跨行匯款申請書（見本院卷第571、573頁） 4 Ｅ○○（附表二編號六） 宇○○當場給付3,000元。 同左 宇○○：帳戶五（附表一編號4） 宇○○提出和解書（見本院卷第565頁） 5 辰○○（附表二編號七） 宇○○、Ｄ○○、戊○○連帶給付8,000元。 共同於110年3月29日匯款8,000元。（其中戊○○實際分擔2,700元） 宇○○：帳戶七（附表一編號6） Ｄ○○：108年3月18日，1,000元。 戊○○：108年3月18日，2,000元。 和解書（見本院卷第567至569、653至654頁） 存款人收執聯（見本院卷第655頁） 6 巳○○（附表二編號八） 宇○○應匯款給付4,000元。 戊○○應匯款給付10,000元。 Ｄ○○應匯款給付2,000元。 宇○○110年3月31日匯款給付4,000元。 戊○○110年3月24日匯款給付10,000元。 Ｄ○○未提匯款資料 宇○○：帳戶七（附表一編號6） 戊○○：108年3月18日，2,000元。 宇○○提出和解書、郵政跨行匯款申請書（見本院卷第595、593頁） 戊○○提出和解書、台新國際商業銀行存入憑條（見本院卷第657、659頁） Ｄ○○提出和解書（見本院卷第695頁） 7 丙○○（附表二編號九） 戊○○當場給付60,000元。 同左 戊○○：108年3月18日，2,000元。 戊○○提出和解書（見本院卷第661頁） 8 地○○（附表二編號十） 宇○○當場給付2,000元。 Ｄ○○當場給付2,000元。 戊○○當場給付2,000元。 同左 宇○○：帳戶六（附表一編號5） Ｄ○○：108年3月19日，1,000元。 戊○○：108年3月19日，2,000元。 宇○○提出和解書（見本院卷第561頁） 戊○○提出和解書（見本院卷第665頁） Ｄ○○提出和解書（見本院卷第697頁） 9 Ｂ○○（附表二編號十一） 宇○○當庭給付288元。 Ｄ○○當庭給付576元。 戊○○當庭給付576元。 同左 宇○○：帳戶六（附表一編號5） Ｄ○○：108年3月19日，1,000元。 戊○○：108年3月19日，2,000元。 調解筆錄（見原審卷一第287頁） 10 Ａ○○（附表二編號十二） 宇○○應於110年3月21日起按月支付1,500元，共15,000元。 戊○○當場給付15,000元。 Ｄ○○應於110年4月5日起按月支付1,000元，共15,000元。 宇○○：已付第一期1,500元 戊○○：同左 Ｄ○○未提匯款資料 宇○○：帳戶二（附表一編號2） 戊○○：108年3月19日，2,000元。 Ｄ○○：108年3月19日，1,000元。 宇○○提出和解書（見本院卷第553頁） 戊○○提出和解書（見本院卷第667頁） Ｄ○○提出和解書（見本院卷第699頁） 11 Ｃ○○（附表二編號十三） 宇○○當庭給付1,400元。 Ｄ○○當庭給付2,800元。 戊○○當庭給付2,800元。 同左 宇○○：帳戶八（附表一編號7） Ｄ○○：108年3月19日，1,000元。 戊○○：108年3月19日，2,000元。 調解筆錄（見原審卷一第287頁） 12 壬○○（附表二編號十四） 宇○○應於110年1月15日起按月支付1,000元，共12,000元。 Ｄ○○應於110年1月12日起按月支付1,000元，共8,000元。 宇○○：110年1月至3月共3,000元。 Ｄ○○：110年2月至3月共2,000元。 宇○○：帳戶一（附表一編號1） Ｄ○○：108年3月19日，1,000元。 調解筆錄（見原審卷一第289頁） 13 亥○○（附表二編號十五） 宇○○應於109年9月12日及同年10月12日起各支付1,000元。 Ｄ○○應於109年9月15日及同年10月15日起各支付1,000元。 戊○○110年3月16日當庭給付2,100元。  宇○○：共2,000元。 Ｄ○○：共2,000元。 戊○○：同左 宇○○：帳戶八（附表一編號7） Ｄ○○：108年3月19日，1,000元。 戊○○：108年3月19日，2,000元。 調解筆錄（見原審卷一第285至286頁） 被告宇○○庭呈存款人收執聯（見原審卷二第91頁） Ｄ○○之自動櫃員機交易明細（見原審卷二第87頁） 110年3月16日調解回報單（見本院卷第437頁） 14 卯○○（附表二編號十七） 宇○○當庭給付1,100元。 Ｄ○○當庭給付1,100元。 戊○○當庭給付1,100元。 同左 宇○○：帳戶九（附表一編號7） Ｄ○○：108年3月20日，1,000元。 戊○○：108年3月20日，2,000元。 調解筆錄（見本院卷第303至304頁） 15 玄○○（附表二編號十八） 宇○○、Ｄ○○、戊○○連帶給付3,145元。 共同於110年3月30日匯款給付3,145元。（其中戊○○實際分擔1,100元） 宇○○：帳戶九（附表一編號7） Ｄ○○：108年3月19日，1,000元。 戊○○：108年3月19日，2,000元。 和解書（見本院卷第583至585、701至702頁） 16 丑○○（附表二編號二十一） 宇○○應於109年8月12日支付1,600元。 Ｄ○○應於109年10月15日及同年11月15日起各支付800元。 戊○○應匯款給付5,000元。 宇○○：1,600元 Ｄ○○：共16,00元。 戊○○：110年3月18日匯款5,000元 宇○○：帳戶九（附表一編號7） Ｄ○○：108年3月20日，1,000元。 戊○○：108年3月20日，2,000元。 調解筆錄（見原審卷一第285至286頁） 被告宇○○庭呈存款人收執聯（見原審卷二第89頁） 被告Ｄ○○庭呈自動櫃員機交易明細（見原審卷二第87頁） 戊○○提出和解書、台新中國信託銀行存提款交易憑證（見本院卷第677、679頁） 17 未○○（附表二編號二十三） 宇○○應匯款給付1,800元。 戊○○應匯款給付1,800元。 Ｄ○○應匯款給付1,800元。 宇○○110年3月30日匯款給付1,800元。 戊○○110年3月22日匯款給付1,800元。 Ｄ○○未提匯款資料 宇○○：帳戶九（附表一編號7） 戊○○：108年3月20日，2,000元。 被告Ｄ○○：108年3月20日，1,000元。 宇○○提出和解書、存款人收執聯（見本院卷第589、591頁） 戊○○提出和解書、存款人收執聯（見本院卷第681、682頁） Ｄ○○提出和解書（見本院卷第707頁） 

附表四
編 號 寄送者 寄送物品 領取  交付     時間 地點 時間 地點 1 徐芷珊 徐芷珊申設之臺灣土地銀行竹北分行帳號000000000000號帳戶之提款卡 108年3月8日上午10時許 新北市○○區○○路0段000巷0號前 108年3月9日上午11時27分許 新北市○○區○○路00巷00號農村公園 2 楊勝傑 楊勝傑申設之王道商業銀行帳號00000000000000號帳戶之提款卡 同上 同上 同上 同上 3 萬子榕 萬子榕申設之中華郵政股份有限公司局號0000000號、帳號0000000號帳戶之存摺提款卡及國泰世華商業銀行帳號000000000號帳戶之存摺及提款卡 108年3月20日上午10時40分許 新北市○○區○○街00號、23號統一超商昌聖店 108年3月21日上午9時許 臺北市○○區○○○路000巷00弄00號錦北公園 4 鄒世偉 鄒世偉申設之第一銀行帳號00000000000號（起訴書誤載為00000000000000號，應予更正）帳戶之存摺及提款卡、永豐銀行帳號00000000000000號帳戶之存摺及提款卡 108年3月20日上午10時51分許 新北市○○區○○街00號1樓統一超商凱園店 同上 同上 

附表五
編號 附表二編號 被害人 詐騙方式 匯（存）款之時間、地點 匯（存）款之金額 受款帳戶 1 一 酉○○ 於108年3月6日上午某時許，佯為銀行人員、警員及檢察官，謊因詐領健保費，需將其帳戶內存款，存至指定之監管帳戶云云 108年3月15日上午10時40分許在臺中市○區○○路0段000號臺中雙十路郵局臨櫃匯款 8萬元 Ｃ○○之中國信託銀行帳號000000000000號帳戶 2 十二 Ａ○○ 於108年3月17日下午2時許，佯為客戶，謊稱借款云云 108年3月18日上午11時11分許在臺北市文山區Ａ○○住處使用網路轉帳 5萬元 上海銀行帳號00000000000000號帳戶     108年3月18日上午11時13分許在臺北市文山區Ａ○○住處使用網路轉帳 5萬元 同上